---
title: "Metabolite data Arabidopsis field trials"
author: "Heike Sprenger"
date: "July 17, 2016"
output:
  html_document:
    highlight: tango
    number_section: yes
    theme: cerulean
    toc: yes
    toc_float: true
    toc_depth: 4
---

# Set working directory  
```{r set working directory}
#getwd()
#setwd("D:/work/repos/ara_field_trials/")
#setwd("~/work/repos/ara_field_trials/")
setwd("X:/mpimp/repos/ara_field_trials")
```

# Load workspace, packages and scripts
```{r load workspace}
# load packages
library(knitr)
library(pander)
library(ggplot2)

# set options for knitr
opts_chunk$set(fig.width=6, fig.height=5, tidy=TRUE, tidy.opts=list(width.cutoff=70))
opts_knit$set(root.dir = '../')

# load workspace
#load("metabolite_arafield.RData")
```

# Load data
```{r load data, tidy=TRUE}
metabolite_arafield2_all <- read.table("data/Metabolite_AraField2.txt", header=TRUE, sep="\t")
metabolite_arafield2_original <- read.table("data/Metabolite_AraField2_ohneMissingValues.txt", header=TRUE, sep="\t")
metabolite_arafield3_original <- read.table("data/Metabolite_AraField3_new.txt", header=TRUE, sep="\t")
metabolite_arafield4_original <- read.table("data/Metabolite_AraField4.txt", header=TRUE, sep="\t")

dim(metabolite_arafield2_all)
# 122 samples
dim(metabolite_arafield2_original)
# 94 samples --> only samples with information for metabolites

length(levels(metabolite_arafield2_all$accession))  # 56
length(levels(metabolite_arafield2_original$accession)) # 51
length(levels(metabolite_arafield3_original$accession)) # 77
length(levels(metabolite_arafield4_original$accession)) # 75

metabolite_arafield2_original$versuch_id[which(metabolite_arafield2_original$versuch_id == 52)] <- 43

pander(metabolite_arafield4_original[1:5,1:10])

lt50 <- read.table("data/LT50_64acc.txt", header=TRUE, sep="\t")
dim(lt50) # 64 accessions
pander(head(lt50))
```


# Anthocyan score
```{r anthocyan score}
# gibt verschiedene Levels des Faktors "antho_value" --> Anthocyan-Score
levels(metabolite_arafield4_original$antho_value)

table(metabolite_arafield2_original$antho_value)
table(metabolite_arafield3_original$antho_value)
table(metabolite_arafield4_original$antho_value)

# sort levels
metabolite_arafield2_original$antho_value <- factor(metabolite_arafield2_original$antho_value, 
                                                    levels = c("sehr gering", "gering", "mittel", "hoch", "sehr hoch"))
metabolite_arafield3_original$antho_value <- factor(metabolite_arafield3_original$antho_value, 
                                                    levels = c("gering", "mittel", "hoch", "sehr hoch"))
metabolite_arafield4_original$antho_value <- factor(metabolite_arafield4_original$antho_value, 
                                                    levels = c("sehr gering", "gering", "mittel", "hoch", "sehr hoch"))
levels(metabolite_arafield4_original$antho_value)

# create english version
metabolite_arafield2_original$antho_value_en <- metabolite_arafield2_original$antho_value
metabolite_arafield3_original$antho_value_en <- metabolite_arafield3_original$antho_value
metabolite_arafield4_original$antho_value_en <- metabolite_arafield4_original$antho_value

levels(metabolite_arafield2_original$antho_value_en) <- c("very low", "low", "intermediate", "high", "very high")
levels(metabolite_arafield3_original$antho_value_en) <- c("low", "intermediate", "high", "very high")
levels(metabolite_arafield4_original$antho_value_en) <- c("very low", "low", "intermediate", "high", "very high")
table(metabolite_arafield4_original$antho_value_en)
```


# Define important columns for further analysis
```{r define important columns for further analysis}
# change colnames for fumarate in field 3
colnames(metabolite_arafield3_original)[12:14] <- c("fumarate_neg", "fumarate_withNAs", "fumarate")
# use the repeated measurement of fumarate from arafield3 (column 14)!

important_columns <- c("versuch_id","accession","plant_name","LT50NAC","LT50ACC","glucose",
                       "fructose","sucrose","raffinose","amino_acids","malate",
                       "fumarate","proline","anthoscore","antho_value_en","bbch_id")

metabolite_arafield2 <- metabolite_arafield2_original[,important_columns]
metabolite_arafield3 <- metabolite_arafield3_original[,important_columns]
metabolite_arafield4 <- metabolite_arafield4_original[,important_columns]
```


# BBCH
## Ranking BBCH
* ``rank(x, na.last = TRUE, ties.method = c("average", "first", "random", "max", "min"))``
* Returns the sample ranks of the values in a vector. Ties (i.e., equal values) and missing values can be handled in several ways. 
* wobei NAs beibehalten werden (statt Rang fuer NA zu vergeben)

```{r ranking BBCH}
rank_bbch_id2 <- rank(metabolite_arafield2$bbch_id, na.last = "keep")    # keep NAs
rank_bbch_id3 <- rank(metabolite_arafield3$bbch_id, na.last = "keep")    # keep NAs
rank_bbch_id4 <- rank(metabolite_arafield4$bbch_id, na.last = "keep")    # keep NAs

# Berechnung des gerankten BBCH in Prozent (Field4: wobei hier Rank 159 Maximum ist, also 100%)
percent_bbch_id2 <- rank_bbch_id2/max(rank_bbch_id2, na.rm = T)*100
percent_bbch_id3 <- rank_bbch_id3/max(rank_bbch_id3, na.rm = T)*100
percent_bbch_id4 <- rank_bbch_id4/max(rank_bbch_id4, na.rm = T)*100

# Anfuegen, Anordnen und Umbennen der Spalten
metabolite_arafield2 <- data.frame(metabolite_arafield2, 
                                   rank_bbch_id = rank_bbch_id2, 
                                   percent_bbch_id = percent_bbch_id2)

metabolite_arafield3 <- data.frame(metabolite_arafield3, 
                                   rank_bbch_id = rank_bbch_id3, 
                                   percent_bbch_id = percent_bbch_id3)

metabolite_arafield4 <- data.frame(metabolite_arafield4, 
                                   rank_bbch_id = rank_bbch_id4, 
                                   percent_bbch_id = percent_bbch_id4)
```


## Median BBCH
```{r median BBCH}
# Median des gerankten BBCH (in %) fuer alle C24-Boxen
c24_bbch2 <- median(metabolite_arafield2$percent_bbch_id[which(metabolite_arafield2$accession=="C24")])
c24_bbch3 <- median(metabolite_arafield3$percent_bbch_id[which(metabolite_arafield3$accession=="C24")])
c24_bbch4 <- median(metabolite_arafield4$percent_bbch_id[which(metabolite_arafield4$accession=="C24")])
# 96.22642
 
# Median des gerankten BBCH (in %) fuer alle Col-0-Boxen
col0_bbch2 <- median(metabolite_arafield2$percent_bbch_id[which(metabolite_arafield2$accession %in% c("Col-0","Col-0-G1"))])
col0_bbch3 <- median(metabolite_arafield3$percent_bbch_id[which(metabolite_arafield3$accession %in% c("Col-0","Col-0-G1"))])
col0_bbch4 <- median(metabolite_arafield4$percent_bbch_id[which(metabolite_arafield4$accession %in% c("Col-0","Col-0-G1"))])
# 61.63522
```


## Normalization BBCH
Formel zur Normalisierung des BBCH Scoring anhand der Check-Kultivare C24 und Col-0 ueber verschiedene Feldversuche 
BBCH(norm)(xi) = [RankBBCH (xi) - Median (RankBBCH(Col-0))]/[ Median(RankBBCH(C24)) - Median (RankBBCH(Col-0))] 
also ergibt sich fuer Col-0 ein normierter Wert von 0  (insofern Col-0(i) = median(Col-0) 
und fuer C24 1 (insofern C24(i) = median(C24)
```{r normalization BBCH}
norm_bbch_id2 <- (metabolite_arafield2$percent_bbch_id - col0_bbch2) / (c24_bbch2 - col0_bbch2)
norm_bbch_id3 <- (metabolite_arafield3$percent_bbch_id - col0_bbch3) / (c24_bbch3 - col0_bbch3)
norm_bbch_id4 <- (metabolite_arafield4$percent_bbch_id - col0_bbch4) / (c24_bbch4 - col0_bbch4)

metabolite_arafield2 <- data.frame(metabolite_arafield2, norm_bbch_id = norm_bbch_id2)
metabolite_arafield3 <- data.frame(metabolite_arafield3, norm_bbch_id = norm_bbch_id3)
metabolite_arafield4 <- data.frame(metabolite_arafield4, norm_bbch_id = norm_bbch_id4)

# sinnvoll hier zu skalieren?
# scale_bbch4=scale(metabolite_arafield4$percent_bbch_id)
```


## Categories for BBCH
```{r categories for BBCH}
# Unterteilung des BBCH in 3 Kategorien, von 0 bis 49: vegetativ, von 50 bis 59: Bluetenanlagen, ab 60: Bluete
categories_bbch_id_arafield2 <- cut(metabolite_arafield2$bbch_id, breaks=c(0,49,59,100), ordered=T)
categories_bbch_id_arafield3 <- cut(metabolite_arafield3$bbch_id, breaks=c(0,49,59,100), ordered=T)
categories_bbch_id_arafield4 <- cut(metabolite_arafield4$bbch_id, breaks=c(0,49,59,100), ordered=T)

levels(categories_bbch_id_arafield2) <- 
  levels(categories_bbch_id_arafield3) <- 
  levels(categories_bbch_id_arafield4) <- 
  c("vegetative", "generative buds", "flowering")

# ueberpruefen, ob Klasse korrekt ist
class(categories_bbch_id_arafield4)
#[1] "ordered" "factor" 

# ueberpruefen wie viele Pflanzen in jeder Kategorie sind
table(categories_bbch_id_arafield2)
table(categories_bbch_id_arafield3)
table(categories_bbch_id_arafield4)

# Anfuegen der Spalte mit den Kategorien an die gesamte Tabelle
metabolite_arafield2 <- data.frame(metabolite_arafield2,
                                   bbch_categories = categories_bbch_id_arafield2)
metabolite_arafield3 <- data.frame(metabolite_arafield3,
                                   bbch_categories = categories_bbch_id_arafield3)
metabolite_arafield4 <- data.frame(metabolite_arafield4,
                                   bbch_categories = categories_bbch_id_arafield4)

# ueberpruefen, ob Kategorien korrekt zugeordnet sind           
pander(table(metabolite_arafield4$bbch_id, metabolite_arafield4$bbch_categories))

# create english version
# metabolite_arafield4$bbch_categories_en <- metabolite_arafield4$bbch_categories
# levels(metabolite_arafield4$bbch_categories_en) <- c("flowering", "generative buds")
# metabolite_arafield4$bbch_categories_en <- factor(metabolite_arafield4$bbch_categories_en, 
#                                               levels = c("generative buds", "flowering") )
# table(metabolite_arafield4$bbch_categories_en)
```

**Note: Ara field trial 4: no plants are in the vegetative stage, only generative buds and flowering**

# Change negative metabolite values in small positive values 
* 1/10 of the minimal value

```{r change negative values}
# define columns which contain metabolite values (without anthocyanins)
metabolite_columns <- c("glucose", "fructose", "sucrose", "raffinose", 
                        "amino_acids", "malate", "fumarate", "proline")

orig.df2 <- metabolite_arafield2[,metabolite_columns]
orig.df3 <- metabolite_arafield3[,metabolite_columns]
orig.df4 <- metabolite_arafield4[,metabolite_columns]

head(orig.df2)

func_replace_neg_values <- function(col) {
  min.val <- min(col[col > 0])
  col[col<0] <- (min.val/10)
	col # Column index
	}

nonNeg2 <- as.data.frame(apply(orig.df2, 2, func_replace_neg_values))
nonNeg3 <- as.data.frame(apply(orig.df3, 2, func_replace_neg_values))
nonNeg4 <- as.data.frame(apply(orig.df4, 2, func_replace_neg_values))

# change column names
nonNeg_colnames <- c("glucose_positive", "fructose_positive", "sucrose_positive",
                    "raffinose_positive", "amino_acids_positive", "malate_positive", 
                    "fumarate_positive", "proline_positive")
colnames(nonNeg2) <- colnames(nonNeg3) <- colnames(nonNeg4) <- nonNeg_colnames

# attach columns with non-negative values to table
metabolite_arafield2 <- data.frame(metabolite_arafield2, nonNeg2)
metabolite_arafield3 <- data.frame(metabolite_arafield3, nonNeg3)
metabolite_arafield4 <- data.frame(metabolite_arafield4, nonNeg4)
```


# Create a category for flowering and non-flowering plants
* non-flowering: 0 to 59 
* flowering: > 60

```{r category flowering and non-flowering plants}
flowering_state_arafield2 <- cut(metabolite_arafield2$bbch_id, breaks=c(0,59,100), ordered=T)
flowering_state_arafield3 <- cut(metabolite_arafield3$bbch_id, breaks=c(0,59,100), ordered=T)
flowering_state_arafield4 <- cut(metabolite_arafield4$bbch_id, breaks=c(0,59,100), ordered=T)

levels(flowering_state_arafield2) <- levels(flowering_state_arafield3) <- 
  levels(flowering_state_arafield4) <- c("non-flowering","flowering")
table(flowering_state_arafield4)

metabolite_arafield2 <- data.frame(metabolite_arafield2, flowering_state = flowering_state_arafield2)
metabolite_arafield3 <- data.frame(metabolite_arafield3, flowering_state = flowering_state_arafield3)
metabolite_arafield4 <- data.frame(metabolite_arafield4, flowering_state = flowering_state_arafield4)

table(metabolite_arafield4$bbch_id, metabolite_arafield4$flowering_state)
```


# Create a category for vegetative and non-vegetative plants
* vegetative: 0 to 49 
* non-vegetative: > 50 
```{r category vegetative and non-vegetative plants}
vegetative_state_arafield2 <- cut(metabolite_arafield2$bbch_id, breaks=c(0,49,100), ordered=T)
vegetative_state_arafield3 <- cut(metabolite_arafield3$bbch_id, breaks=c(0,49,100), ordered=T)
vegetative_state_arafield4 <- cut(metabolite_arafield4$bbch_id, breaks=c(0,49,100), ordered=T)

levels(vegetative_state_arafield2) <- levels(vegetative_state_arafield3) <- 
  levels(vegetative_state_arafield4) <- c("vegetative", "non-vegetative")
table(vegetative_state_arafield4)

metabolite_arafield2 <- data.frame(metabolite_arafield2, vegetative_state = vegetative_state_arafield2)
metabolite_arafield3 <- data.frame(metabolite_arafield3, vegetative_state = vegetative_state_arafield3)
metabolite_arafield4 <- data.frame(metabolite_arafield4, vegetative_state = vegetative_state_arafield4)

table(metabolite_arafield4$bbch_id, metabolite_arafield4$vegetative_state)
table(metabolite_arafield3$vegetative_state)
```


# Table BBCH and anthoscore
```{r table bbch and anthoscore}
table(metabolite_arafield4$bbch_categories)

table(metabolite_arafield4$antho_value)

table(metabolite_arafield4$antho_value_en)

table(metabolite_arafield4$antho_value_en, metabolite_arafield4$bbch_categories)
```


# Anthocyanin plots and tests
```{r anthocyanin plots and tests, warning=FALSE}
# # pdf(file="Masterarbeit/Ergebnisse/AraField4_Assocplot.pdf", 5,5)
# assocplot(table(metabolite_arafield4$antho_value_en, metabolite_arafield4$bbch_categories)[ ,c(2:3)], 
#           col=c("black","red"), xlab="Anthocyan-Gehalt (visuelle Skala)", ylab="BBCH-Kategorie")
# # flaechenproportionale Darstellung der Abweichungen
# # Veranschaulichung, ob einzelne Werte groeßer oder kleiner als erwartet waren
# # Direkte Analyse der Residuen (Residuals)
# 
# assocplot(table(metabolite_arafield4$antho_value_en, metabolite_arafield4$flowering_state), 
#           col=c("black","red"), xlab="Anthocyan-Gehalt (visuelle Skala)", 
#           ylab="BBCH-Kategorie", main="Feldversuch 2009/10")
# 
# boxplot(metabolite_arafield4$anthoscore ~ metabolite_arafield4$bbch_categories, 
#         main="Anthocyan-Gehalt bei verschiedenen BBCH-Kategorien", xlab="BBCH-Kategorie",
#         ylab="Anthocyan-Gehalt (visuelle Skala)", cex.main=1.5, cex.axis=1.3, cex.lab=1.3)
# #dev.off()
# 
# # col=c("#9ACD32","#B02B76")
# 
# # Nullhypothese: (Two or More) Groups are not different from each other regarding their population proportions or means
# # P-Value: gives the probability that the null hypothesis is true!
#         # Tells you how often you would get the observed difference by random sampling from two populations if the means/proportions would be equal
#         # Tells you not(!!) how sure we are that there is really a difference
# 
# 
# prop.test(table(metabolite_arafield4$antho_value_en, metabolite_arafield4$bbch_categories)[,c(2:3)])
# 
# pairwise.prop.test(table(metabolite_arafield4$antho_value_en, metabolite_arafield4$bbch_categories)[,c(2:3)])
# 
# chisq.test(table(metabolite_arafield4$antho_value_en, metabolite_arafield4$bbch_categories)[,c(2:3)])
# 
# # Ausgabe der erwarteten Werte
# chisq.test(table(metabolite_arafield4$antho_value_en, metabolite_arafield4$bbch_categories)[,c(2:3)])$expected
# 
# ###### bei Anzahl erwarteter Werte N<5 Verwendung des Fisher.test !!! ########
# # --> siehe Dormann: Angewandte Statistik fuer die biologischen Wissenschaften, Seite 51
# 
# fisher.test(table(metabolite_arafield4$antho_value_en, metabolite_arafield4$bbch_categories)[,c(2:3)])
# 
# # signifikanter Unterschied
```


# Calculate acclimation capacity as difference of LT50ACC and LT50NAC
```{r calculate acclimation capacity}
yCapacity2full <- metabolite_arafield2$LT50ACC - metabolite_arafield2$LT50NAC 
yCapacity3full <- metabolite_arafield3$LT50ACC - metabolite_arafield3$LT50NAC 
yCapacity4full <- metabolite_arafield4$LT50ACC - metabolite_arafield4$LT50NAC 

metabolite_arafield2 <- data.frame(metabolite_arafield2, capacity = yCapacity2full)
metabolite_arafield3 <- data.frame(metabolite_arafield3, capacity = yCapacity3full)
metabolite_arafield4 <- data.frame(metabolite_arafield4, capacity = yCapacity4full)
```


# Save changed metabolite table
```{r save changed metabolite table}
write.table(metabolite_arafield2, file="output/metabolite_arafield2.txt", sep="\t")
write.table(metabolite_arafield3, file="output/metabolite_arafield3.txt", sep="\t")
write.table(metabolite_arafield4, file="output/metabolite_arafield4.txt", sep="\t")
```


# Outlier
Outlier wurden zuvor auf NA gesetzt
und werden jetzt mittels linearer Regression geschaetzt
```{r outlier}
# field4_sucrose <- metabolite_arafield4$sucrose_without_outliers
# # Speichern welche Werte NAs sind
# missing_field4_sucrose <- is.na(metabolite_arafield4$sucrose_without_outliers)
# # Vorhersage der Saccharose-Werte mit Hilfe der Messwerte fuer Glc, Frc, Raf, Fumarat, Malat, AS und Prolin
# predicted_field4_sucrose <- predict(lm(as.numeric(metabolite_arafield4$sucrose_without_outliers) ~ 
#                                          metabolite_arafield4$glucose_positive + metabolite_arafield4$fructose_positive + 
#                                          metabolite_arafield4$raffinose_positive + metabolite_arafield4$fumarate_positive + 
#                                          metabolite_arafield4$malate_positive + metabolite_arafield4$amino_acids_positive + 
#                                          metabolite_arafield4$proline_positive + metabolite_arafield4$anthocyanin_positive))
# 
# # Speichern der vorhergesagten Saccharose-Werte fuer NAs
# field4_sucrose[missing_field4_sucrose] <- predicted_field4_sucrose[missing_field4_sucrose]
# # Verbinden der Tabelle mit der Spalte fuer Saccharose-Werte ohne NAs
# metabolite_arafield4 <- cbind(metabolite_arafield4,field4_sucrose)
# # Umbennenung der hinzugefuegten Spalte
# colnames(metabolite_arafield4)[61] <- "sucrose_new"    
```

# Survivor
```{r survivor}
# ???
# Anteil der ueberlebenden Pflanzen (im Mai) an Zahl der ausgesaeten Same (150)
# survivors4_total = 150 - metabolite_arafield4$number2
# 
# 
# Anteil der ueberlebenden Pflanzen (im Mai) an Zahl der ueberlebenden Pflanzen im Maerz
# survivors4_part = metabolite_arafield4$number3 - metabolite_arafield4$number2
```


# Save workspace
```{r save workspace}
save.image("metabolite_arafield.RData")
sessionInfo()
```

