---
title: "Transformation of metabolite data Arabidopsis field trials"
author: "Heike Sprenger"
date: "July 17, 2016"
output:
  html_document:
    highlight: tango
    number_section: yes
    theme: cerulean
    toc: yes
    toc_float: true
    toc_depth: 4
---

# Set working directory  
```{r set working directory}
#getwd()
#setwd("D:/work/repos/ara_field_trials/")
#setwd("~/work/repos/ara_field_trials/")
```

# Load workspace, packages and scripts
```{r load workspace, include=TRUE, message=FALSE}
# load packages
library(knitr)
library(pander)
library(ggplot2)
library(DAAG)
library(leaps)
library(faraway)
library(MASS)
library(car)

# set options for knitr
opts_chunk$set(fig.width=10, fig.height=5)
opts_knit$set(root.dir = '../')

# load workspace
#load("metabolite_arafield.RData")
```


# Load data
Use changed metabolite data, from ``metabolite_arafield4_overview4.Rmd``
```{r load data}
metabolite_arafield2 <- read.table("output/metabolite_arafield2.txt", header=TRUE, sep="\t")
metabolite_arafield3 <- read.table("output/metabolite_arafield3.txt", header=TRUE, sep="\t")
metabolite_arafield4 <- read.table("output/metabolite_arafield4.txt", header=TRUE, sep="\t")

lt50 <- read.table("data/LT50.txt", header=TRUE, sep="\t")
pander(head(lt50))

yCapacity4full <- metabolite_arafield4$LT50ACC - metabolite_arafield4$LT50NAC 
yCapacity <- lt50$LT50ACC - lt50$LT50NAC
```


# Prolin als Beispiel fuer Transformation
## Histogramm und q-q-plot vor Transformation
```{r prolin as example}
pdf("figures/Metabolite_AraField4_Pro_norm_dist.pdf", 9, 5)
par(mfrow=c(1,2))
hist(metabolite_arafield4$proline_positive, freq=FALSE, main="Histogramm", 
     xlab="Konzentration in mg/g FG", ylim=c(0,8),ylab="relative Haeufigkeitsdichte", cex.main=1.3)
lines(density(metabolite_arafield4$proline_positive), col="red")
text(0.3,7, paste("Shapiro-Test: \n P-Wert = \n ",round(shapiro.test(metabolite_arafield4$proline_positive)$p.value, digits=14)), cex=1.1)
qqnorm(metabolite_arafield4$proline_positive,cex.main=1.3, ylab= "tatsaechliche Quantile", xlab="theoretische Quantile")
qqline(metabolite_arafield4$proline_positive)
par(mfrow=c(1,1))
dev.off()

# find optimal transformation parameter lambda
lambda.pro4 <- boxcox(metabolite_arafield4$proline_positive ~ 1)
lambda.max.pro4 <- lambda.pro4$x[which.max(lambda.pro4$y)]
# -0.0606

# --> log-Transformation (ln)
bc.pro4 <- bcPower(metabolite_arafield4$proline_positive, lambda = 0)   

# lambda of zero corresponds to log()
# default: natural logarithm
# log(metabolite_arafield4$proline_positive) 

pdf("figures/Metabolite_AraField4_Pro_boxcox.pdf", 5,5)
boxcox(metabolite_arafield4$proline_positive ~ 1)     
title(main="Box-Cox-Plot", cex.main=1.3)
dev.off()

pdf("figures/Metabolite_AraField4_ProT_norm_dist.pdf", 9,5)
par(mfrow=c(1,2))
hist(bc.pro4, freq=FALSE, main="Histogramm", 
     xlab=expression("log"[e]*"(Konzentration in mg/g FG)"), 
     ylim=c(0,0.8),ylab="relative Haeufigkeitsdichte", cex.main=1.3)
lines(density(bc.pro4), col="red")
text(-3.4,0.7, paste("Shapiro-Test: \n P-Wert = \n ",
                     round(shapiro.test(bc.pro4)$p.value, 
                           digits=2)), cex=1.1)
qqnorm(bc.pro4, cex.main=1.3, 
       ylab= "tatsaechliche Quantile", 
       xlab="theoretische Quantile")
qqline(bc.pro4)
par(mfrow=c(1,1))
dev.off()
```


# Histograms to vizualize distribution of metabolite values 
```{r histograms to vizualize distribution of metabolite values}

func_hist <- function(x_values, main_text, xlab_text = "concentration in µmol/g FW", 
                      ylab_text = "relative frequency", text_y = 0.05, ylim_values = NULL){
  hist(x_values, ylim = ylim_values,
       freq = FALSE, main = main_text,
       xlab = xlab_text, ylab = ylab_text,
       cex.main = 1.5, cex.axis = 1.3, cex.lab = 1.3)
  
  lines(density(x_values, na.rm = T), col = "red")
  
  text(summary(x_values)[5], text_y, 
       paste("P-value = \n ", format(shapiro.test(x_values)$p.value, scientific = TRUE, digits = 3)), 
       cex = 1.3)
}
```


## Histograms LT50
```{r histograms LT50}
pdf("figures/LT50_Histogramme.pdf")
par(mar=c(5.1, 5.1, 4.1, 2.1))

func_hist(lt50$LT50NAC, main_text = "freezing tolerance non-acclimated plants",
          xlab_text = expression("LT"[50]*"NAC in °C"))

func_hist(lt50$LT50ACC, main_text = "freezing tolerance acclimated plants",
          xlab_text = expression("LT"[50]*"ACC in °C"))

func_hist(lt50$LT50ACC, main_text = "acclimation capacity",
          xlab_text = expression("acclimation capacity of LT"[50]*" in °C"))
dev.off()
```


## Histograms Field 2
```{r histograms field 2}
pdf("figures/Metabolite_AraField2_Histogramme.pdf")
par(mar=c(5.1, 5.1, 4.1, 2.1))
func_hist(metabolite_arafield2$glucose_positive, main_text = "glucose", ylim_values = c(0, 0.08))
func_hist(metabolite_arafield2$fructose_positive, main_text = "fructose")
func_hist(metabolite_arafield2$sucrose_positive, main_text = "sucrose")
func_hist(metabolite_arafield2$raffinose_positive, main_text = "raffinose")
func_hist(metabolite_arafield2$amino_acids_positive, main_text = "amino acids")
func_hist(metabolite_arafield2$malate_positive, main_text = "malate")
func_hist(metabolite_arafield2$fumarate_positive, main_text = "fumarate")
func_hist(metabolite_arafield2$proline_positive, main_text = "proline")
dev.off()
```


## Histograms Field 3
```{r histograms field 3}
pdf("figures/Metabolite_AraField3_Histogramme.pdf")
par(mar=c(5.1, 5.1, 4.1, 2.1))
func_hist(metabolite_arafield3$glucose_positive, main_text = "glucose", ylim_values = c(0, 0.08))
func_hist(metabolite_arafield3$fructose_positive, main_text = "fructose")
func_hist(metabolite_arafield3$sucrose_positive, main_text = "sucrose")
func_hist(metabolite_arafield3$raffinose_positive, main_text = "raffinose")
func_hist(metabolite_arafield3$amino_acids_positive, main_text = "amino acids")
func_hist(metabolite_arafield3$malate_positive, main_text = "malate")
func_hist(metabolite_arafield3$fumarate_positive, main_text = "fumarate")
func_hist(metabolite_arafield3$proline_positive, main_text = "proline")
dev.off()
```


## Histograms Field 4
```{r histograms field 4}
pdf("figures/Metabolite_AraField4_Histogramme.pdf")
par(mar=c(5.1, 5.1, 4.1, 2.1))
func_hist(metabolite_arafield4$glucose_positive, main_text = "glucose", ylim_values = c(0, 0.08))
func_hist(metabolite_arafield4$fructose_positive, main_text = "fructose")
func_hist(metabolite_arafield4$sucrose_positive, main_text = "sucrose")
func_hist(metabolite_arafield4$raffinose_positive, main_text = "raffinose")
func_hist(metabolite_arafield4$amino_acids_positive, main_text = "amino acids")
func_hist(metabolite_arafield4$malate_positive, main_text = "malate")
func_hist(metabolite_arafield4$fumarate_positive, main_text = "fumarate")
func_hist(metabolite_arafield4$proline_positive, main_text = "proline")
func_hist(metabolite_arafield4$anthocyanin_positive, main_text = "anthocyanins")
dev.off()
```


# Shapiro-test
```{r shapiro-test}
# Durchfuehrung des Shapiro-Tests fuer alle Variablen mit Hilfe einer Funktion
shaptest <- function(n) shapiro.test(n)$p.value

apply(metabolite_arafield4[,c(32:40)], 2, shaptest)
#     glucose_positive    fructose_positive     sucrose_positive   raffinose_positive amino_acids_positive 
#             4.74e-03             6.07e-05             4.94e-09             1.95e-03             8.94e-06 
#      malate_positive    fumarate_positive     proline_positive anthocyanin_positive 
#             5.31e-01             1.32e-08             5.41e-12             7.36e-05

# Shapiro-Test, Nullhypothese: Annahme der Normalverteilung (Ablehnung von H0, wenn p.value<0.05)

shapiro.test(lt50$LT50NAC)$p.value
# 0.09320482
shapiro.test(lt50$LT50ACC)$p.value
# 0.02803665
shapiro.test(yCapacity)$p.value
# 0.2397006
```


# Box-Cox Transformations for Linear Models
**Computes and optionally plots profile log-likelihoods for the parameter of the Box-Cox power transformation.**

## boxcox plots field LT50
```{r boxcox plots LT50}
pdf("figures/LT50_boxcox.pdf")
boxcox(abs(lt50$LT50NAC) ~ 1)
title(main="Box-Cox-Plot LT50NAC", cex.main=1.3)

boxcox(abs(lt50$LT50ACC) ~ 1)
title(main="Box-Cox-Plot LT50ACC", cex.main=1.3)

boxcox(abs(yCapacity) ~ 1)
title(main="Box-Cox-Plot Capacity", cex.main=1.3)
dev.off()
```


## boxcox plots field 2
```{r boxcox plots field 2}
pdf("figures/Metabolite_AraField2_boxcox.pdf")
boxcox(metabolite_arafield4$glucose_positive ~ 1)
title(main="Box-Cox-Plot glucose", cex.main=1.3)

boxcox(metabolite_arafield2$fructose_positive ~ 1)
title(main="Box-Cox-Plot fructose", cex.main=1.3)

boxcox(metabolite_arafield2$sucrose_positive ~ 1)
title(main="Box-Cox-Plot sucrose", cex.main=1.3)

boxcox(metabolite_arafield2$raffinose_positive ~ 1)
title(main="Box-Cox-Plot raffinose", cex.main=1.3)

boxcox(metabolite_arafield2$amino_acids_positive ~ 1)
title(main="Box-Cox-Plot amino acids", cex.main=1.3)

boxcox(metabolite_arafield2$malate_positive ~ 1) 
title(main="Box-Cox-Plot malate", cex.main=1.3)

boxcox(metabolite_arafield2$fumarate_positive ~ 1)
title(main="Box-Cox-Plot fumarate", cex.main=1.3)

boxcox(metabolite_arafield2$proline_positive ~ 1)  
title(main="Box-Cox-Plot proline", cex.main=1.3)
dev.off()
```

## boxcox plots field 3
```{r boxcox plots field 3}
pdf("figures/Metabolite_Arafield3_boxcox.pdf")
boxcox(metabolite_arafield3$glucose_positive ~ 1)
title(main="Box-Cox-Plot glucose", cex.main=1.3)

boxcox(metabolite_arafield3$fructose_positive ~ 1)
title(main="Box-Cox-Plot fructose", cex.main=1.3)

boxcox(metabolite_arafield3$sucrose_positive ~ 1)
title(main="Box-Cox-Plot sucrose", cex.main=1.3)

boxcox(metabolite_arafield3$raffinose_positive ~ 1)
title(main="Box-Cox-Plot raffinose", cex.main=1.3)

boxcox(metabolite_arafield3$amino_acids_positive ~ 1)
title(main="Box-Cox-Plot amino acids", cex.main=1.3)

boxcox(metabolite_arafield3$malate_positive ~ 1)        
title(main="Box-Cox-Plot malate", cex.main=1.3)

boxcox(metabolite_arafield3$fumarate_positive ~ 1)
title(main="Box-Cox-Plot fumarate", cex.main=1.3)

boxcox(metabolite_arafield3$proline_positive ~ 1) 
title(main="Box-Cox-Plot proline", cex.main=1.3)
dev.off()
```

## boxcox plots field 4
```{r boxcox plots field 4}
pdf("figures/Metabolite_AraField4_boxcox.pdf")
boxcox(metabolite_arafield4$glucose_positive ~ 1)
title(main="Box-Cox-Plot glucose", cex.main=1.3)

boxcox(metabolite_arafield4$fructose_positive ~ 1)
title(main="Box-Cox-Plot fructose", cex.main=1.3)

boxcox(metabolite_arafield4$sucrose_positive ~ 1)
title(main="Box-Cox-Plot sucrose", cex.main=1.3)

boxcox(metabolite_arafield4$raffinose_positive ~ 1)
title(main="Box-Cox-Plot raffinose", cex.main=1.3)

boxcox(metabolite_arafield4$amino_acids_positive ~ 1)
title(main="Box-Cox-Plot amino acids", cex.main=1.3)

boxcox(metabolite_arafield4$malate_positive ~ 1)         # lambda = 1 --> keine Transformation noetig
title(main="Box-Cox-Plot malate", cex.main=1.3)

boxcox(metabolite_arafield4$fumarate_positive ~ 1)
title(main="Box-Cox-Plot fumarate", cex.main=1.3)

boxcox(metabolite_arafield4$proline_positive ~ 1)      # lambda = 0 --> log Transformation
title(main="Box-Cox-Plot proline", cex.main=1.3)

boxcox(metabolite_arafield4$anthocyanin_positive ~ 1)
title(main="Box-Cox-Plot anthocyanins", cex.main=1.3)
dev.off()
```


# Transformation of metabolite values
```{r transformation of metabolite values}
# idx_arafield4 <- with(metabolite_arafield4, which(sucrose_positive<33))
# metabolite_arafield4A <- metabolite_arafield4[idx_arafield4,]

func_bc_transform <- function(x_values){
  
  print(paste("p-value before transformation: ", format(shapiro.test(x_values)$p.value, scientific = T)))
  
  lambda_value <- boxcox(x_values ~ 1)
  lambda_max <- lambda_value$x[which.max(lambda_value$y)]
  print(paste("lambda for maximal log-likelihood: ", lambda_max))
  
  x_transformed <- bcPower(x_values, lambda_max)
  print(paste("p-value after transformation: ", format(shapiro.test(x_transformed)$p.value, scientific = T)))
  
  return(x_transformed)
}
```


## Transformation: Field 3
```{r transformation field 2}
bc.glc2 <- func_bc_transform(metabolite_arafield2$glucose_positive)
bc.frc2 <- func_bc_transform(metabolite_arafield2$fructose_positive)
bc.suc2 <- func_bc_transform(metabolite_arafield2$sucrose_positive)
bc.raf2 <- func_bc_transform(metabolite_arafield2$raffinose_positive)
bc.aa2 <- func_bc_transform(metabolite_arafield2$amino_acids_positive)
bc.mal2 <- func_bc_transform(metabolite_arafield2$malate_positive)
bc.fum2 <- func_bc_transform(metabolite_arafield2$fumarate_positive)
bc.pro2 <- func_bc_transform(metabolite_arafield2$proline_positive)
```


## Transformation: Field 3
```{r transformation field 3}
bc.glc3 <- func_bc_transform(metabolite_arafield3$glucose_positive)
bc.frc3 <- func_bc_transform(metabolite_arafield3$fructose_positive)
bc.suc3 <- func_bc_transform(metabolite_arafield3$sucrose_positive)
bc.raf3 <- func_bc_transform(metabolite_arafield3$raffinose_positive)
bc.aa3 <- func_bc_transform(metabolite_arafield3$amino_acids_positive)
bc.mal3 <- func_bc_transform(metabolite_arafield3$malate_positive)
bc.fum3 <- func_bc_transform(metabolite_arafield3$fumarate_positive)
bc.pro3 <- func_bc_transform(metabolite_arafield3$proline_positive)
```


## Transformation: Field 4
```{r transformation field 4}
bc.glc4 <- func_bc_transform(metabolite_arafield4$glucose_positive)
bc.frc4 <- func_bc_transform(metabolite_arafield4$fructose_positive)
bc.suc4 <- func_bc_transform(metabolite_arafield4$sucrose_positive)
bc.raf4 <- func_bc_transform(metabolite_arafield4$raffinose_positive)
bc.aa4 <- func_bc_transform(metabolite_arafield4$amino_acids_positive)
bc.mal4 <- func_bc_transform(metabolite_arafield4$malate_positive) # 1.07 --> keine Transformation noetig
bc.fum4 <- func_bc_transform(metabolite_arafield4$fumarate_positive)
bc.pro4 <- func_bc_transform(metabolite_arafield4$proline_positive)
bc.antho4 <- func_bc_transform(metabolite_arafield4$anthocyanin_positive)
```


# Plots for transformation of metabolite values
```{r plots for transformation of metabolite values}

func_plot_transform <- function(x_values, main_text, xlab_text = "concentration in µmol/g FW", 
                                ylab_text = "relative frequency", text_y = 0.05, ylim_values = NULL,
                                x_transformed){
  hist(x_values, ylim = ylim_values,
       freq = FALSE, main = main_text,
       xlab = xlab_text, ylab = ylab_text,
       cex.main = 1.3, cex.axis = 1.3, cex.lab = 1.3)
  
  lines(density(x_values, na.rm = T), col = "red")
  
  text(summary(x_values)[5], text_y, 
       paste("P-value = \n ", format(shapiro.test(x_values)$p.value, scientific = TRUE, digits = 3)), 
       cex = 1.3)
  
  boxCox(x_values ~ 1)
  title(main = "Box-Cox-Plot", cex.main = 1.3)
  
  hist(x_transformed, freq = FALSE, main = "after transformation", xlab = xlab_text, 
       ylab = ylab_text, cex.main=1.3)
  
  lines(density(x_transformed, na.rm = T), col = "red")
  
  text(summary(x_transformed)[5], text_y,
       paste("P-value = \n ", format(shapiro.test(x_transformed)$p.value, scientific = TRUE, digits = 3)),
       cex = 1.3)
  
  qqnorm(x_transformed, cex.main = 1.3)
  qqline(x_transformed)
}
```

## Plots for transformation of metabolite values: Field 2
```{r plots for transformation of metabolite values field 2}
pdf("figures/Metabolite_AraField2_NV.pdf")
par(mfrow=c(2,2))
par(mar=c(5.1, 5.1, 4.1, 2.1))  
func_plot_transform(metabolite_arafield2$glucose_positive, main_text = "glucose", ylim_values = c(0, 0.08), x_transformed = bc.glc2)
func_plot_transform(metabolite_arafield2$fructose_positive, main_text = "fructose", x_transformed = bc.frc2)
func_plot_transform(metabolite_arafield2$sucrose_positive, main_text = "sucrose", x_transformed = bc.suc2)
func_plot_transform(metabolite_arafield2$raffinose_positive, main_text = "raffinose", x_transformed = bc.raf2)
func_plot_transform(metabolite_arafield2$amino_acids_positive, main_text = "amino acids", x_transformed = bc.aa2)
func_plot_transform(metabolite_arafield2$malate_positive, main_text = "malate", x_transformed = bc.mal2)
func_plot_transform(metabolite_arafield2$fumarate_positive, main_text = "fumarate", x_transformed = bc.fum2)
func_plot_transform(metabolite_arafield2$proline_positive, main_text = "proline", x_transformed = bc.pro2)
dev.off()
```


## Plots for transformation of metabolite values: Field 3
```{r plots for transformation of metabolite values field 3}
pdf("figures/Metabolite_AraField3_NV.pdf")
par(mfrow=c(2,2))
par(mar=c(5.1, 5.1, 4.1, 2.1))  
func_plot_transform(metabolite_arafield3$glucose_positive, main_text = "glucose", ylim_values = c(0, 0.08), x_transformed = bc.glc3)
func_plot_transform(metabolite_arafield3$fructose_positive, main_text = "fructose", x_transformed = bc.frc3)
func_plot_transform(metabolite_arafield3$sucrose_positive, main_text = "sucrose", x_transformed = bc.suc3)
func_plot_transform(metabolite_arafield3$raffinose_positive, main_text = "raffinose", x_transformed = bc.raf3)
func_plot_transform(metabolite_arafield3$amino_acids_positive, main_text = "amino acids", x_transformed = bc.aa3)
func_plot_transform(metabolite_arafield3$malate_positive, main_text = "malate", x_transformed = bc.mal3)
func_plot_transform(metabolite_arafield3$fumarate_positive, main_text = "fumarate", x_transformed = bc.fum3)
func_plot_transform(metabolite_arafield3$proline_positive, main_text = "proline", x_transformed = bc.pro3)
dev.off()
```


## Plots for transformation of metabolite values: Field 4
```{r plots for transformation of metabolite values field 4}
pdf("figures/Metabolite_AraField4_NV.pdf")
par(mfrow=c(2,2))
par(mar=c(5.1, 5.1, 4.1, 2.1))  
func_plot_transform(metabolite_arafield4$glucose_positive, main_text = "glucose", ylim_values = c(0, 0.08), x_transformed = bc.glc4)
func_plot_transform(metabolite_arafield4$fructose_positive, main_text = "fructose", x_transformed = bc.frc4)
func_plot_transform(metabolite_arafield4$sucrose_positive, main_text = "sucrose", x_transformed = bc.suc4)
func_plot_transform(metabolite_arafield4$raffinose_positive, main_text = "raffinose", x_transformed = bc.raf4)
func_plot_transform(metabolite_arafield4$amino_acids_positive, main_text = "amino acids", x_transformed = bc.aa4)
func_plot_transform(metabolite_arafield4$malate_positive, main_text = "malate", x_transformed = bc.mal4)
func_plot_transform(metabolite_arafield4$fumarate_positive, main_text = "fumarate", x_transformed = bc.fum4)
func_plot_transform(metabolite_arafield4$proline_positive, main_text = "proline", x_transformed = bc.pro4)
func_plot_transform(metabolite_arafield4$anthocyanin_positive, main_text = "anthocyanins", x_transformed = bc.antho4)
dev.off()
```


# add transformed data to dataset
```{r add transformed data to dataset}

# field 2
metabolite_arafield2 <- data.frame(metabolite_arafield2, 
                                   bc.glc2, bc.frc2, bc.suc2, bc.raf2, 
                                   bc.aa2, bc.mal2, bc.fum2, bc.pro2)

colnames(metabolite_arafield2)[c(40:47)] <- c("glucoseT", "fructoseT","sucroseT","raffinoseT",
                                           "amino_acidsT", "malateT", "fumarateT","prolineT")

# field 3
metabolite_arafield3 <- data.frame(metabolite_arafield3, 
                                   bc.glc3, bc.frc3, bc.suc3, bc.raf3, 
                                   bc.aa3, bc.mal3, bc.fum3, bc.pro3)

colnames(metabolite_arafield3)[c(41:48)] <- c("glucoseT", "fructoseT","sucroseT","raffinoseT",
                                           "amino_acidsT", "malateT","fumarateT","prolineT")

# field 4
metabolite_arafield4 <- data.frame(metabolite_arafield4, 
                                   bc.glc4, bc.frc4, bc.suc4, bc.raf4, 
                                   bc.aa4, bc.mal4, bc.fum4, bc.pro4, bc.antho4)

colnames(metabolite_arafield4)[c(44:52)] <- c("glucoseT", "fructoseT","sucroseT","raffinoseT",
                                           "amino_acidsT", "malateT","fumarateT","prolineT","anthocyaninT")


write.table(metabolite_arafield2, file="output/metabolite_arafield2_modified.txt", sep="\t")
write.table(metabolite_arafield3, file="output/metabolite_arafield3_modified.txt", sep="\t")
write.table(metabolite_arafield4, file="output/metabolite_arafield4_modified.txt", sep="\t")
```


# regression model for transformed data of continious variables --> now: normal distribution!
```{r regression model for transformed data of continious variables}
# arafield4_regressiondataT <- data.frame(accession = accession4, 
#                                         plant_name = plant_name4, 
#                                         yLT50ACC = yLT50ACC4, 
#                                         yLT50NAC = yLT50NAC4, 
#                                         glc = bc.glc4_part,
#                                         frc = bc.frc4_part, 
#                                         suc = bc.suc4_part, 
#                                         raf = bc.raf4_part, 
#                                         aa = bc.aa4_part, 
#                                         mal = mal4, 
#                                         fum = bc.fum4_part, 
#                                         pro = bc.pro4_part, 
#                                         antho = bc.antho4_part,
#                                         norm_bbch = norm_bbch_id4, 
#                                         anthoscore = anthoscore4)
# 
# rownames(arafield4_regressiondataT)=arafield4_regressiondataT$plant_name
# # --> im Plot werden die Ausreisser spaeter nicht mit Zeilennummer, sondern Plant_name bezeichnet
# 
# arafield4_regressionACC_T=lm(yLT50ACC~glc + frc + suc + raf + aa + mal + fum + pro + antho + norm_bbch + anthoscore, data=arafield4_regressiondataT)
# 
# anova(arafield4_regressionACC_T)
# #Analysis of Variance Table
# #Response: yLT50ACC
# #           Df  Sum Sq Mean Sq F value    Pr(>F)
# #glc         1   3.258   3.258  1.4322   0.23432
# #frc         1  11.335  11.335  4.9826   0.02790 *
# #suc         1   3.222   3.222  1.4164   0.23690
# #raf         1  51.071  51.071 22.4496 7.381e-06 ***
# #aa          1   1.791   1.791  0.7873   0.37712
# #mal         1   0.251   0.251  0.1104   0.74044
# #fum         1   8.911   8.911  3.9172   0.05063 .
# #pro         1   3.906   3.906  1.7168   0.19320
# #antho       1   7.771   7.771  3.4161   0.06761 .
# #norm_bbch   1  39.058  39.058 17.1691 7.314e-05 ***
# #anthoscore  1   3.716   3.716  1.6333   0.20430
# #Residuals  97 220.668   2.275
# #---
# #Signif. codes:  0 ?***? 0.001 ?**? 0.01 ?*? 0.05 ?.? 0.1 ? ? 1
# 
# summary(arafield4_regressionACC_T)
# #Call:
# #lm(formula = yLT50ACC ~ glc + frc + suc + raf + aa + mal + fum +
# #    pro + antho + norm_bbch + anthoscore, data = arafield4_regressiondataT)
# #Residuals:
# #    Min      1Q  Median      3Q     Max
# #-3.2620 -1.0247  0.1277  0.9504  4.1400
# 
# #Coefficients:
# #            Estimate Std. Error t value Pr(>|t|)
# #(Intercept) -8.75880    2.42335  -3.614  0.00048 ***
# #glc          0.01476    0.16431   0.090  0.92858
# #frc          0.21714    0.20780   1.045  0.29864
# #suc          0.51881    0.74483   0.697  0.48775
# #raf         -1.99672    0.48953  -4.079 9.28e-05 ***
# #aa          -0.36141    0.74712  -0.484  0.62966
# #mal          0.01218    0.03161   0.385  0.70085
# #fum         -0.12285    0.10354  -1.187  0.23830
# #pro          0.13492    0.40857   0.330  0.74194
# #antho        0.52902    0.30294   1.746  0.08393 .
# #norm_bbch    0.93689    0.22645   4.137 7.49e-05 ***
# #anthoscore  -0.27551    0.21558  -1.278  0.20430
# #---
# #Signif. codes:  0 ?***? 0.001 ?**? 0.01 ?*? 0.05 ?.? 0.1 ? ? 1
# #Residual standard error: 1.508 on 97 degrees of freedom
# #Multiple R-squared: 0.3783,     Adjusted R-squared: 0.3078
# #F-statistic: 5.366 on 11 and 97 DF,  p-value: 1.348e-06
# 
# # kompletter Datensatz von Feld 4 mit transformierten Variablen
# metabolite_arafield4T = data.frame(accession=metabolite_arafield4$accession, plant_name=metabolite_arafield4$plant_name, glc=bc.glc4,
# frc=bc.frc4, suc=bc.suc4, raf=bc.raf4, aa=bc.aa4, mal=metabolite_arafield4$malate_positive, fum=bc.fum4, pro=bc.pro4, antho=bc.antho4,
# norm_bbch=metabolite_arafield4$norm_bbch_id, anthoscore=metabolite_arafield4$anthoscore)
# 
# # Test-Datensatz mit Akzessionen bekannter LT50-Werte (nicht im Modell enthalten)
# idx_test4T=which(metabolite_arafield4T$accession %in% c("Be-0","Bsch-2.2", "Bsch-2.78", "Je54", "RRS-7", "Ty-0", "Van-0"))
# arafield4_predictiondataT= metabolite_arafield4T[idx_test4T,]
# 
# 
# sum(((predict(arafield4_regressionACC_T, arafield4_predictiondataT))-(measuredLT50ACC))^2) / sum((measuredLT50ACC)^2)
# # 0.0831478
# sum(((predict(arafield4_regressionACC_T, arafield4_predictiondataT))-(measuredLT50ACC))^2)
# # 89.285
# 
# 
# arafield4_regressionACC_T_step=stepAIC(arafield4_regressionACC_T)
# sum(((predict(arafield4_regressionACC_T_step, arafield4_predictiondataT))-(measuredLT50ACC))^2) / sum((measuredLT50ACC)^2)
# # 0.07823122
# sum(((predict(arafield4_regressionACC_T_step, arafield4_predictiondataT))-(measuredLT50ACC))^2)
# # 84.00551
# 
# par(mfrow=c(2,3))
# plot(arafield4_regressionACC_T, which = 1:6)
```




## save workspace
```{r save workspace}
save.image("metabolite_arafield.RData")
```


