---
title: "Metabolite data Arabidopsis field trial 4 (2009/10)"
author: "Heike Sprenger"
date: "Tuesday, May 07, 2015"
output:
  html_document:
    highlight: tango
    number_section: yes
    theme: cerulean
    toc: yes
    toc_depth: 4
---

# Set working directory  
```{r set working directory}
#getwd()
#setwd("D:/work/repos/ara_field_trials/")
#setwd("~/work/repos/ara_field_trials/")
```

# Load workspace, packages and scripts
```{r load workspace}
# load packages
library(knitr)
library(pander)
library(ggplot2)

# set options for knitr
opts_chunk$set(fig.width=10, fig.height=5)
opts_knit$set(root.dir = '../')

# load workspace
#load("metabolite_arafield4.RData")
```

# Load data
```{r load data}
metabolite_arafield4 <- read.table("data/Metabolite_AraField4.txt", header=TRUE, sep="\t")
pander(metabolite_arafield4[1:5,1:10])

lt50 <- read.table("data/LT50.txt", header=TRUE, sep="\t")
pander(head(lt50))
```


# Anthocyan score
```{r anthocyan score}
# gibt verschiedene Levels des Faktors "antho_value" --> Anthocyan-Score
levels(metabolite_arafield4$antho_value)

# Ordnen der Levels
ordered_antho_value4 <- ordered(metabolite_arafield4$antho_value, levels=c("", "sehr gering", "gering", "mittel", "hoch", "sehr hoch"))
levels(ordered_antho_value4)

# Ueberpruefen, ob richtige Reihenfolge
table(ordered_antho_value4)

# Verbinden der Spalte der geordneten Anthocyan-Scores mit Tabelle
metabolite_arafield4 <- cbind(metabolite_arafield4, 
                           antho_value = ordered_antho_value4)

# Anpassung der Spalten-Reihenfolge (Spalte 27 = anthovalue als 19. Spalte)
metabolite_arafield4 <- (metabolite_arafield4[ , names(metabolite_arafield4)[c(1:18,27,20:26)]] )

# create english version
metabolite_arafield4$antho_value_en <- metabolite_arafield4$antho_value
levels(metabolite_arafield4$antho_value_en) <- c("low", "high", "intermediate", "very low", "very high")
metabolite_arafield4$antho_value_en <- factor(metabolite_arafield4$antho_value_en, 
                                              levels=c("very low", "low", "intermediate", "high", "very high") )
table(metabolite_arafield4$antho_value_en)
```


# BBCH
## Ranking BBCH
```{r ranking BBCH}
# rank(x, na.last = TRUE, ties.method = c("average", "first", "random", "max", "min"))
# Returns the sample ranks of the values in a vector. Ties (i.e., equal values) and missing values can be handled in several ways. 

# wobei NAs beibehalten werden (statt Rang fuer NA zu vergeben)
rank_bbch_id4 <- rank(metabolite_arafield4$bbch_id, na.last="keep")    # keep NAs
# Berechnung des gerankten BBCH in Prozent, wobei hier Rank 159 Maximum ist, also 100%
percent_bbch_id4 <- rank_bbch_id4/159*100

# Anfuegen, Anordnen und Umbennen der Spalten
metabolite_arafield4 <- cbind(metabolite_arafield4, 
                              rank_bbch_id = rank_bbch_id4, 
                              percent_bbch_id = percent_bbch_id4)

metabolite_arafield4 <- (metabolite_arafield4[ , names(metabolite_arafield4)[c(1:18,27,28,29,19:26)]] )
```


## Median BBCH
```{r median BBCH}
# Median des gerankten BBCH (in %) fuer alle C24-Boxen
c24_bbch4 <- median(metabolite_arafield4$percent_bbch_id[which(metabolite_arafield4$accession=="C24")])
# 96.22642
 
# Median des gerankten BBCH (in %) fuer alle Col-0-Boxen
col0_bbch4 <- median(metabolite_arafield4$percent_bbch_id[which(metabolite_arafield4$accession %in% c("Col-0","Col-0-G1"))])
# 61.63522
```


## Normalization BBCH
Formel zur Normalisierung des BBCH Scoring anhand der Check-Kultivare C24 und Col-0 ueber verschiedene Feldversuche 
BBCH(norm)(xi) = [RankBBCH (xi) - Median (RankBBCH(Col-0))]/[ Median(RankBBCH(C24)) - Median (RankBBCH(Col-0))] 
also ergibt sich fuer Col-0 ein normierter Wert von 0  (insofern Col-0(i) = median(Col-0) 
und fuer C24 1 (insofern C24(i) = median(C24)
```{r normalization BBCH}
norm_bbch_id4 <- (metabolite_arafield4$percent_bbch_id - col0_bbch4) / (c24_bbch4-col0_bbch4)

metabolite_arafield4 <- cbind(metabolite_arafield4, 
                              norm_bbch_id = norm_bbch_id4)

metabolite_arafield4 <- (metabolite_arafield4[ , names(metabolite_arafield4)[c(1:20,30,21:29)]] )

# sinnvoll hier zu skalieren?
# scale_bbch4=scale(metabolite_arafield4$percent_bbch_id)
```


## Categories for BBCH
```{r categories for BBCH}
# Unterteilung des BBCH in 3 Kategorien, von 0 bis 49: vegetativ, von 50 bis 59: Bluetenanlagen, ab 60: Bluete
categories_bbch_id_arafield4 <- cut(metabolite_arafield4$bbch_id, 
                                    breaks=c(0,49,59,100), ordered=T)
levels(categories_bbch_id_arafield4) <- c("vegetativ","Bluetenanlage","Bluete")

# ueberpruefen, ob Klasse korrekt ist
class(categories_bbch_id_arafield4)
#[1] "ordered" "factor" 

# ueberpruefen wie viele Pflanzen in jeder Kategorie sind
table(categories_bbch_id_arafield4)

# Anfuegen der Spalte mit den Kategorien an die gesamte Tabelle
metabolite_arafield4 <- cbind(metabolite_arafield4,
                           bbch_categories = categories_bbch_id_arafield4)

# ueberpruefen, ob Kategorien korrekt zugeordnet sind           
pander(table(metabolite_arafield4$bbch_id, metabolite_arafield4$bbch_categories))

# Anpassung der Spalten-Reihenfolge
metabolite_arafield4 <- (metabolite_arafield4[ , names(metabolite_arafield4)[c(1:21,31,22:30)]] )

# create english version
metabolite_arafield4$bbch_categories_en <- metabolite_arafield4$bbch_categories
levels(metabolite_arafield4$bbch_categories_en) <- c("flowering", "generative buds")
metabolite_arafield4$bbch_categories_en <- factor(metabolite_arafield4$bbch_categories_en, 
                                              levels = c("generative buds", "flowering") )
table(metabolite_arafield4$bbch_categories_en)
```

Note: no plants are in the vegetative stage, only generative buds and flowering

# Change negative metabolite values in small positive values 
1/10 of the minimal value
Field 4 has only one negative value for fumarate
Columns 7: Glc, 8: Frc, 9: Suc, 10: Raf, 11: AS, 12: Malate, 13: Fumarate, 14: Proline, 15: Anthocyanin
```{r change negative values}

orig.df4 <- metabolite_arafield4[,c(7:15)]
nonNeg4 <- as.data.frame(apply(orig.df4, 2, function(col) 
{
  min.val <- min(col[col>0])
  col[col<0] <- (min.val/10)
	col # Column index
}))

# change column names
cnames_nonNeg4 <- colnames(nonNeg4)
cnames_nonNeg4 <- c("glucose_positive", "fructose_positive", "sucrose_positive",
                    "raffinose_positive", "amino_acids_positive", "malate_positive", 
                    "fumarate_positive", "proline_positive", "anthocyanin_positive")
colnames(nonNeg4) <- cnames_nonNeg4

# attach columns with non-negative values to table
metabolite_arafield4 <- cbind(metabolite_arafield4, nonNeg4)
```


# Create a category for flowering and non-flowering plants
- non-flowering: 0 to 59 
- flowering: > 60

```{r category flowering and non-flowering plants}

flowering_state_arafield4 <- cut(metabolite_arafield4$bbch_id, breaks=c(0,59,100), ordered=T)
levels(flowering_state_arafield4) <- c("non-flowering","flowering")
table(flowering_state_arafield4)

metabolite_arafield4 <- cbind(metabolite_arafield4, flowering_state_arafield4)
colnames(metabolite_arafield4)[41] <- "flowering_state"
table(metabolite_arafield4$bbch_id, metabolite_arafield4$flowering_state)
metabolite_arafield4$flowering_state <- factor(metabolite_arafield4$flowering_state, 
                                              levels = c("non-flowering", "flowering") )
```


# Create a category for vegetative and non-vegetative plants
- vegetative: 0 to 49 
- non-vegetative: > 50 
```{r category vegetative and non-vegetative plants}
vegetative_state_arafield4 <- cut(metabolite_arafield4$bbch_id, breaks=c(0,49,100), ordered=T)
levels(vegetative_state_arafield4) <- c("vegetative", "non-vegetative")
table(vegetative_state_arafield4)

metabolite_arafield4 <- cbind(metabolite_arafield4, vegetative_state_arafield4)
colnames(metabolite_arafield4)[42] = "vegetative_state"
table(metabolite_arafield4$bbch_id, metabolite_arafield4$vegetative_state)
```


# Table BBCH and anthoscore
```{r table bbch and anthoscore}
table(metabolite_arafield4$bbch_categories)

table(metabolite_arafield4$antho_value)

table(metabolite_arafield4$antho_value_en)

table(metabolite_arafield4$antho_value_en, metabolite_arafield4$bbch_categories)
```


# Anthocyanin plots and tests
```{r anthocyanin plots and tests, warning=FALSE}
# pdf(file="Masterarbeit/Ergebnisse/AraField4_Assocplot.pdf", 5,5)
assocplot(table(metabolite_arafield4$antho_value_en, metabolite_arafield4$bbch_categories)[ ,c(2:3)], 
          col=c("black","red"), xlab="Anthocyan-Gehalt (visuelle Skala)", ylab="BBCH-Kategorie")
# flaechenproportionale Darstellung der Abweichungen
# Veranschaulichung, ob einzelne Werte groeßer oder kleiner als erwartet waren
# Direkte Analyse der Residuen (Residuals)

assocplot(table(metabolite_arafield4$antho_value_en, metabolite_arafield4$flowering_state), 
          col=c("black","red"), xlab="Anthocyan-Gehalt (visuelle Skala)", 
          ylab="BBCH-Kategorie", main="Feldversuch 2009/10")

boxplot(metabolite_arafield4$anthoscore ~ metabolite_arafield4$bbch_categories, 
        main="Anthocyan-Gehalt bei verschiedenen BBCH-Kategorien", xlab="BBCH-Kategorie",
        ylab="Anthocyan-Gehalt (visuelle Skala)", cex.main=1.5, cex.axis=1.3, cex.lab=1.3)
dev.off()

# col=c("#9ACD32","#B02B76")

# Nullhypothese: (Two or More) Groups are not different from each other regarding their population proportions or means
# P-Value: gives the probability that the null hypothesis is true!
        # Tells you how often you would get the observed difference by random sampling from two populations if the means/proportions would be equal
        # Tells you not(!!) how sure we are that there is really a difference


prop.test(table(metabolite_arafield4$antho_value_en, metabolite_arafield4$bbch_categories)[,c(2:3)])

pairwise.prop.test(table(metabolite_arafield4$antho_value_en, metabolite_arafield4$bbch_categories)[,c(2:3)])

chisq.test(table(metabolite_arafield4$antho_value_en, metabolite_arafield4$bbch_categories)[,c(2:3)])

# Ausgabe der erwarteten Werte
chisq.test(table(metabolite_arafield4$antho_value_en, metabolite_arafield4$bbch_categories)[,c(2:3)])$expected

###### bei Anzahl erwarteter Werte N<5 Verwendung des Fisher.test !!! ########
# --> siehe Dormann: Angewandte Statistik fuer die biologischen Wissenschaften, Seite 51

fisher.test(table(metabolite_arafield4$antho_value_en, metabolite_arafield4$bbch_categories)[,c(2:3)])

# signifikanter Unterschied
```


# Calculate acclimation capacity as difference of LT50ACC and LT50NAC
```{r calculate acclimation capacity}
yCapacity4full <- metabolite_arafield4$LT50ACC - metabolite_arafield4$LT50NAC 

metabolite_arafield4 <- cbind(metabolite_arafield4, 
                              "capacity" = yCapacity4full)
```


# Save changed metabolite table
```{r save changed metabolite table}
write.table(metabolite_arafield4, file="output/metabolite_arafield4.txt", sep="\t")
```


# Outlier
Outlier wurden zuvor auf NA gesetzt
und werden jetzt mittels linearer Regression geschaetzt
```{r outlier}
# field4_sucrose <- metabolite_arafield4$sucrose_without_outliers
# # Speichern welche Werte NAs sind
# missing_field4_sucrose <- is.na(metabolite_arafield4$sucrose_without_outliers)
# # Vorhersage der Saccharose-Werte mit Hilfe der Messwerte fuer Glc, Frc, Raf, Fumarat, Malat, AS und Prolin
# predicted_field4_sucrose <- predict(lm(as.numeric(metabolite_arafield4$sucrose_without_outliers) ~ 
#                                          metabolite_arafield4$glucose_positive + metabolite_arafield4$fructose_positive + 
#                                          metabolite_arafield4$raffinose_positive + metabolite_arafield4$fumarate_positive + 
#                                          metabolite_arafield4$malate_positive + metabolite_arafield4$amino_acids_positive + 
#                                          metabolite_arafield4$proline_positive + metabolite_arafield4$anthocyanin_positive))
# 
# # Speichern der vorhergesagten Saccharose-Werte fuer NAs
# field4_sucrose[missing_field4_sucrose] <- predicted_field4_sucrose[missing_field4_sucrose]
# # Verbinden der Tabelle mit der Spalte fuer Saccharose-Werte ohne NAs
# metabolite_arafield4 <- cbind(metabolite_arafield4,field4_sucrose)
# # Umbennenung der hinzugefuegten Spalte
# colnames(metabolite_arafield4)[61] <- "sucrose_new"    
```

# Survivor
```{r survivor}
# ???
# Anteil der ueberlebenden Pflanzen (im Mai) an Zahl der ausgesaeten Same (150)
# survivors4_total = 150 - metabolite_arafield4$number2
# 
# 
# Anteil der ueberlebenden Pflanzen (im Mai) an Zahl der ueberlebenden Pflanzen im Maerz
# survivors4_part = metabolite_arafield4$number3 - metabolite_arafield4$number2
```


# Save workspace
```{r save workspace}
save.image("metabolite_arafield4.RData")
```

