---
title: "Modelling of metabolite data Arabidopsis field trial 4 (2009/10)"
author: "Heike Sprenger"
date: "Monday, June 07, 2015"
output: html_document
---

### Set working directory  
```{r set working directory}
#getwd()
setwd("D:/work/repos/ara_field_trials/")
```

### Load workspace, packages and scripts
```{r load workspace}
# load packages
library(knitr)
library(pander)
library(ggplot2)
library(DAAG)
library(leaps)
library(faraway)
library(MASS)

# set options for knitr
opts_chunk$set(fig.width=10, fig.height=5)
opts_knit$set(root.dir = 'D:/work/repos/ara_field_trials/')

# load workspace
#load("metabolite_arafield4.RData")
```


### Load data
```{r load data}
# metabolite_arafield4 <- read.table("output/metabolite_arafield4.txt"", header=TRUE, sep="\t")
```


### Exclude NAs for LT50 and anthoscore
```{r exclude NAs}
length( which( is.na(metabolite_arafield4$LT50ACC) ) )
length( which( !is.na(metabolite_arafield4$LT50ACC) ) )

idx_LT50_4 <- which( !is.na(metabolite_arafield4$LT50ACC) & !is.na(metabolite_arafield4$anthoscore) )

metabolite_arafield4_part <- metabolite_arafield4[idx_LT50_4,]

colnames(metabolite_arafield4_part)
```


### dataset with outliers without NAs for LT50
- using NORMALIZED BBCH!
```{r dataset with outliers without NAs for LT50}
# cat_bbch_id4 <- metabolite_arafield4_part$bbch_categories # vegetative, Blütenanlage oder Blüte

# Dataframe für Regressionsmodell für LT50ACC
arafield4_regressiondata <- data.frame(accession = metabolite_arafield4_part$accession, 
                                       plant_name = metabolite_arafield4_part$plant_name,
                                       yLT50ACC = metabolite_arafield4_part$LT50ACC, 
                                       yLT50NAC = metabolite_arafield4_part$LT50NAC, 
                                       glc = metabolite_arafield4_part$glucose_positive,
                                       frc = metabolite_arafield4_part$fructose_positive, 
                                       suc = metabolite_arafield4_part$sucrose_positive, 
                                       raf = metabolite_arafield4_part$raffinose_positive, 
                                       aa = metabolite_arafield4_part$amino_acids_positive, 
                                       mal = metabolite_arafield4_part$malate_positive, 
                                       fum = metabolite_arafield4_part$fumarate_positive, 
                                       pro = metabolite_arafield4_part$proline_positive, 
                                       antho = metabolite_arafield4_part$anthocyanin_positive, 
                                       norm_bbch = metabolite_arafield4_part$norm_bbch_id, 
                                       anthoscore = metabolite_arafield4_part$anthoscore)

pander(head(arafield4_regressiondata))

write.table(arafield4_regressiondata, "output/metabolite_arafield4_regressiondata.txt", sep="\t")
```


### first linear regression model without changes
```{r first linear regression model without changes}
arafield4_regressionACC <- lm(yLT50ACC ~ glc + frc + suc + raf + aa + mal + fum + pro + 
                                antho + norm_bbch + anthoscore, data = arafield4_regressiondata)
#Multiple R-squared: 0.371,     Adjusted R-squared: 0.2997


# Unterschied zwischen anova- und summary-Signifikanzen: erstere geben an, ob ein Effekt signifikant zur Erklärung der Gesamtvarianz beiträgt.
# zweitere ist "nur" ein Test, ob die Steigung signifikant unterschiedlich von null ist

anova(arafield4_regressionACC)
# Analysis of Variance Table
# Response: yLT50ACC
#            Df  Sum Sq Mean Sq F value    Pr(>F)    
# glc         1   4.568   4.568  1.9845   0.16211    
# frc         1  12.091  12.091  5.2535   0.02406 *  
# suc         1   0.679   0.679  0.2952   0.58818    
# raf         1  50.565  50.565 21.9698 9.044e-06 ***
# aa          1   0.289   0.289  0.1255   0.72394    
# mal         1   0.914   0.914  0.3971   0.53007    
# fum         1  12.314  12.314  5.3503   0.02283 *  
# pro         1   2.928   2.928  1.2721   0.26216    
# antho       1   2.905   2.905  1.2622   0.26400    
# norm_bbch   1  41.786  41.786 18.1553 4.718e-05 ***
# anthoscore  1   2.666   2.666  1.1585   0.28445    
# Residuals  97 223.253   2.302                      
# ---
# Signif. codes:  0 '***' 0.001 '**' 0.01 '*' 0.05 '.' 0.1 ' ' 1 

summary(arafield4_regressionACC)
# Call:
# lm(formula = yLT50ACC ~ glc + frc + suc + raf + aa + mal + fum + 
#     pro + antho + norm_bbch + anthoscore, data = arafield4_regressiondata)
# Residuals:
#     Min      1Q  Median      3Q     Max 
# -3.2839 -1.1444  0.1934  0.9903  3.9467 
# Coefficients:
#              Estimate Std. Error t value Pr(>|t|)    
# (Intercept) -7.020469   1.094863  -6.412 5.22e-09 ***
# glc          0.009013   0.035841   0.251  0.80198    
# frc          0.036874   0.055818   0.661  0.51043    
# suc          0.032673   0.036558   0.894  0.37367    
# raf         -1.146965   0.316838  -3.620  0.00047 ***
# aa          -0.037530   0.055766  -0.673  0.50255    
# mal          0.003516   0.030471   0.115  0.90838    
# fum         -0.065521   0.038912  -1.684  0.09543 .  
# pro          2.482867   2.505034   0.991  0.32408    
# antho        0.175405   0.155569   1.128  0.26231    
# norm_bbch    0.961465   0.223626   4.299 4.08e-05 ***
# anthoscore  -0.232878   0.216365  -1.076  0.28445    
# ---
# Signif. codes:  0 '***' 0.001 '**' 0.01 '*' 0.05 '.' 0.1 ' ' 1
# Residual standard error: 1.517 on 97 degrees of freedom
# Multiple R-squared:  0.371,  Adjusted R-squared:  0.2997 
# F-statistic: 5.202 on 11 and 97 DF,  p-value: 2.184e-06
```

### cross-validation
```{r cross-validation}
arafield4_DAAGdata <- arafield4_regressiondata[,c(3:15)]

# 5-fold cross-validation
CVlm(df=arafield4_DAAGdata, arafield4_regressionACC, m=5)
# Overall ms 
#       2.86

# Leave-One-Out-cross-validation (LOO-CV)
CVlm(df=arafield4_DAAGdata, arafield4_regressionACC, m=109)
# Overall ms 
#       2.55 
```


### prediction of LT50 with model (for accessions that are included in the model = training data)
```{r prediction of LT50 with model}
# predictedLT50ACC4 <- arafield4_regressionACC$coefficients[1] + 
#   arafield4_regressiondata$glc * arafield4_regressionACC$coefficients[2] +
#   arafield4_regressiondata$frc*arafield4_regressionACC$coefficients[3] + 
#   arafield4_regressiondata$suc*arafield4_regressionACC$coefficients[4] +
#   arafield4_regressiondata$raf*arafield4_regressionACC$coefficients[5] + 
#   arafield4_regressiondata$aa*arafield4_regressionACC$coefficients[6]+
#   arafield4_regressiondata$mal*arafield4_regressionACC$coefficients[7] + 
#   arafield4_regressiondata$fum*arafield4_regressionACC$coefficients[8] +
#   arafield4_regressiondata$pro*arafield4_regressionACC$coefficients[9] + 
#   arafield4_regressiondata$antho*arafield4_regressionACC$coefficients[10] +
#   arafield4_regressiondata$norm_bbch*arafield4_regressionACC$coefficients[11] + 
#   arafield4_regressiondata$anthoscore*arafield4_regressionACC$coefficients[12]

# equals:
arafield4_regressionACC$fitted.values

cor(arafield4_regressionACC$fitted.values, yLT50ACC4)
#0.609 bzw. R2 = 0.371

plot(yLT50ACC4, arafield4_regressionACC$fitted.values, 
     ylab="LT50ACC fitted values", 
     xlab="LT50ACC measured values", 
     xlim=c(-12.5,-5), ylim=c(-12.5,-5), pch = 19)
abline(lm(arafield4_regressionACC$fitted.values ~ yLT50ACC4))
lm(arafield4_regressionACC$fitted.values ~ yLT50ACC4)
```

### Prediction for test data
```{r prediction for test data}
# Test-Datensatz mit Akzessionen bekannter LT50-Werte (nicht im Modell enthalten)
idx_test4 <- which(metabolite_arafield4$accession %in% c("Be-0","Bsch-2.2", "Bsch-2.78", "Je54", "RRS-7", "Ty-0", "Van-0"))
metabolite_arafield4_prediction <- metabolite_arafield4[idx_test4,]

# Dataframe mit Spalten für Vorhersage des LT50-Wertes (ACC)
arafield4_predictiondata <- data.frame(acc = metabolite_arafield4_prediction$accession, 
                                       plant_name = metabolite_arafield4_prediction$plant_name,
                                       glc = metabolite_arafield4_prediction$glucose_positive, 
                                       frc = metabolite_arafield4_prediction$fructose_positive, 
                                       suc = metabolite_arafield4_prediction$sucrose_positive,
                                       raf = metabolite_arafield4_prediction$raffinose_positive, 
                                       aa = metabolite_arafield4_prediction$amino_acids_positive, 
                                       mal = metabolite_arafield4_prediction$malate_positive,
                                       fum = metabolite_arafield4_prediction$fumarate_positive, 
                                       pro = metabolite_arafield4_prediction$proline_positive, 
                                       antho = metabolite_arafield4_prediction$anthocyanin_positive,
                                       norm_bbch = metabolite_arafield4_prediction$norm_bbch_id, 
                                       anthoscore = metabolite_arafield4_prediction$anthoscore)

write.table(arafield4_predictiondata, file="output/metabolite_arafield4_predictiondata.txt", sep="\t")

# Vorhersage der LT50-Werte für ausgewählte Akzessionen mit Hilfe des berechneten Regressionsmodells
# arafield4_predictionACC <- arafield4_regressionACC$coefficients[1] + 
#   arafield4_predictiondata$glc*arafield4_regressionACC$coefficients[2] + 
#   arafield4_predictiondata$frc*arafield4_regressionACC$coefficients[3] + 
#   arafield4_predictiondata$suc*arafield4_regressionACC$coefficients[4] +
#   arafield4_predictiondata$raf*arafield4_regressionACC$coefficients[5] + 
#   arafield4_predictiondata$aa*arafield4_regressionACC$coefficients[6] +
#   arafield4_predictiondata$mal*arafield4_regressionACC$coefficients[7] + 
#   arafield4_predictiondata$fum*arafield4_regressionACC$coefficients[8] +
#   arafield4_predictiondata$pro*arafield4_regressionACC$coefficients[9] + 
#   arafield4_predictiondata$antho*arafield4_regressionACC$coefficients[10] +
#   arafield4_predictiondata$norm_bbch*arafield4_regressionACC$coefficients[11] + 
#   arafield4_predictiondata$anthoscore*arafield4_regressionACC$coefficients[12]

# code above equals:
arafield4_predictionACC <- predict(arafield4_regressionACC, arafield4_predictiondata)

# mehr zum Thema Vorhersage und Konfidenz-Intervalle im Kapitel 3 im Buch Regression, Seite 123

# Vorhersage mit 95%-Vorhersageintervall
predict(arafield4_regressionACC, arafield4_predictiondata, interval="prediction")
#       fit   lwr   upr
# 1   -8.12 -11.2 -5.02
# 2   -7.79 -10.9 -4.64
# 3   -9.93 -13.0 -6.84
# 4  -10.95 -14.2 -7.73
# 5   -9.00 -12.2 -5.84
# 6  -10.09 -13.3 -6.92
# 7   -9.33 -12.5 -6.18
# 8  -10.06 -13.2 -6.91
# 9   -6.94 -10.8 -3.04
# 10 -10.06 -13.3 -6.87
# 11  -9.27 -12.4 -6.17
# 12 -10.14 -13.4 -6.92
# 13 -11.51 -14.8 -8.21
# 14 -11.36 -14.6 -8.12

# Vorhersage mit 95%-Konfidenzintervall
predict(arafield4_regressionACC, arafield4_predictiondata, interval="confidence")
#       fit    lwr    upr
# 1   -8.12  -8.89  -7.36
# 2   -7.79  -8.72  -6.87
# 3   -9.93 -10.62  -9.24
# 4  -10.95 -12.10  -9.81
# 5   -9.00  -9.95  -8.05
# 6  -10.09 -11.07  -9.11
# 7   -9.33 -10.25  -8.41
# 8  -10.06 -11.00  -9.13
# 9   -6.94  -9.42  -4.46
# 10 -10.06 -11.14  -8.99
# 11  -9.27 -10.00  -8.54
# 12 -10.14 -11.28  -9.00
# 13 -11.51 -12.84 -10.18
# 14 -11.36 -12.56 -10.16

measuredLT50ACC <- c( -5.706,  -5.706, -9.132, -9.132, -9.132, -9.132, -7.212, -7.212, 
                      -10.78, -10.78, -11.14, -11.14, -6.726, -6.726)

arafield4_predictionACCtable <- cbind(arafield4_predictiondata,arafield4_predictionACC, 
                                      measuredLT50ACC)[,c(1,14,15)]

pander(arafield4_predictionACCtable)
#          acc arafield4_predictionACC measuredLT50ACC
# 1       Be-0                   -8.12           -5.71
# 2       Be-0                   -7.79           -5.71
# 3   Bsch-2.2                   -9.93           -9.13
# 4   Bsch-2.2                  -10.95           -9.13
# 5  Bsch-2.78                   -9.00           -9.13
# 6  Bsch-2.78                  -10.09           -9.13
# 7       Je54                   -9.33           -7.21
# 8       Je54                  -10.06           -7.21
# 9      RRS-7                   -6.94          -10.78
# 10     RRS-7                  -10.06          -10.78
# 11      Ty-0                   -9.27          -11.14
# 12      Ty-0                  -10.14          -11.14
# 13     Van-0                  -11.51           -6.73
# 14     Van-0                  -11.36           -6.73


write.table(arafield4_predictionACCtable, "output/arafield4_predictionACC.txt", sep="\t")

sum(((arafield4_predictionACC)-(measuredLT50ACC))^2)
# 91.8
sum(((arafield4_predictionACC)-(measuredLT50ACC))^2) / sum((measuredLT50ACC)^2)
# 0.0855

# Vorhersage ist ganz okay für 5 von 6 Akzessionen, aber die Vorhersage für Van-0 ist komplett verschieden
```

### Cp-plot
```{r Cp-plot}
################### Cp-Plot ####################
x <- as.matrix(arafield4_regressiondata[,c(5:15)]) # Create design matrix x
#colnames(x)=c("Glucose","Fructose","Saccharose","Raffinose","Aminosäuren","Malat","Fumarat","Prolin","Anthocyane","BBCH (normalisiert)","Anthocyan-Gehalt (visuell)")
y <- arafield4_regressiondata$yLT50ACC # Create response vector y
leapsModels <- leaps(x, y, method="Cp", nbest=3, names=colnames(x))


pdf(file="figures/Metabolite_AraField4_CpPlot.pdf")
Cpplot(leapsModels)
dev.off()

adjr <- leaps(x, y, method="adjr2") # Check which model the adjusted R2 selects
maxadjr(adjr, 8)


# y <- arafield4_regressiondata$yLT50ACC[cooks.distance(arafield4_regressionACC)<0.2]
# x <- cbind(arafield4_regressiondata[,4:14])
# x_part <- x[cooks.distance(arafield4_regressionACC)<0.2,]
# a <- leaps(x_part, y)
# b <- leaps(x, y, method="adjr2")
```


### mit den Variablen norm_bbch und anthoscore als FAKTOR!
```{r mit den Variablen norm_bbch und anthoscore als FAKTOR!}
class(arafield4_regressiondata$anthoscore)
#[1] "integer"
class(arafield4_regressiondata$norm_bbch)
#[1] "numeric"

arafield4_regressionACC_factor <- lm(yLT50ACC ~ glc + frc + suc + raf + aa + mal + fum + pro + 
                                       antho + factor(norm_bbch) + factor(anthoscore), 
                                     data = arafield4_regressiondata)

anova(arafield4_regressionACC_factor)
# Analysis of Variance Table
# Response: yLT50ACC
#                    Df Sum Sq Mean Sq F value  Pr(>F)    
# glc                 1    4.6     4.6    1.99  0.1616    
# frc                 1   12.1    12.1    5.28  0.0240 *  
# suc                 1    0.7     0.7    0.30  0.5875    
# raf                 1   50.6    50.6   22.06 9.8e-06 ***
# aa                  1    0.3     0.3    0.13  0.7235    
# mal                 1    0.9     0.9    0.40  0.5294    
# fum                 1   12.3    12.3    5.37  0.0228 *  
# pro                 1    2.9     2.9    1.28  0.2615    
# antho               1    2.9     2.9    1.27  0.2633    
# factor(norm_bbch)   8   62.7     7.8    3.42  0.0018 ** 
# factor(anthoscore)  4    5.7     1.4    0.62  0.6511    
# Residuals          87  199.4     2.3                    
# ---
# Signif. codes:  0 '***' 0.001 '**' 0.01 '*' 0.05 '.' 0.1 ' ' 1

# Summe der quadratischen Differenzen zwischen Mess- und Vorhersagewert
sum(((predict(arafield4_regressionACC_factor, arafield4_predictiondata)) - (measuredLT50ACC))^2) / sum((measuredLT50ACC)^2)
# 0.0765
sum(((predict(arafield4_regressionACC_factor, arafield4_predictiondata)) - (measuredLT50ACC))^2) 
# 82.1

summary(arafield4_regressionACC_factor)
# Call:
# lm(formula = yLT50ACC ~ glc + frc + suc + raf + aa + mal + fum + 
#     pro + antho + factor(norm_bbch) + factor(anthoscore), data = arafield4_regressiondata)
# Residuals:
#    Min     1Q Median     3Q    Max 
# -2.665 -0.998  0.071  0.797  4.134 
# Coefficients:
#                                     Estimate Std. Error t value Pr(>|t|)    
# (Intercept)                         -9.99110    1.60841   -6.21  1.7e-08 ***
# glc                                 -0.02169    0.04157   -0.52   0.6032    
# frc                                  0.04060    0.05996    0.68   0.5001    
# suc                                  0.03818    0.03933    0.97   0.3344    
# raf                                 -1.00777    0.35211   -2.86   0.0053 ** 
# aa                                  -0.02485    0.05857   -0.42   0.6724    
# mal                                  0.00657    0.03141    0.21   0.8349    
# fum                                 -0.04687    0.04119   -1.14   0.2582    
# pro                                  2.68719    2.72350    0.99   0.3265    
# antho                                0.21042    0.16425    1.28   0.2036    
# factor(norm_bbch)-1.58181818181818   0.30542    1.30536    0.23   0.8156    
# factor(norm_bbch)-1.32727272727273   0.67885    1.20886    0.56   0.5759    
# factor(norm_bbch)-0.818181818181818  0.66149    1.15896    0.57   0.5696    
# factor(norm_bbch)0                   1.11134    1.16436    0.95   0.3425    
# factor(norm_bbch)0.627272727272727   1.84827    1.23223    1.50   0.1373    
# factor(norm_bbch)0.845454545454545   3.38409    1.38606    2.44   0.0167 *  
# factor(norm_bbch)1                   3.70639    1.32203    2.80   0.0062 ** 
# factor(norm_bbch)1.10909090909091    4.14217    2.09642    1.98   0.0513 .  
# factor(anthoscore)2                  0.33471    0.86713    0.39   0.7004    
# factor(anthoscore)3                  0.56982    0.88283    0.65   0.5203    
# factor(anthoscore)4                  0.34243    0.94492    0.36   0.7179    
# factor(anthoscore)5                 -0.36027    1.13801   -0.32   0.7523    
# ---
# Signif. codes:  0 '***' 0.001 '**' 0.01 '*' 0.05 '.' 0.1 ' ' 1
# 
# Residual standard error: 1.51 on 87 degrees of freedom
# Multiple R-squared:  0.438,  Adjusted R-squared:  0.303 
# F-statistic: 3.23 on 21 and 87 DF,  p-value: 6.42e-05
```


### log transformation
```{r log transformation}
# Speichern der gemessenen Werte in Vektor und log-Transformation
measuredLT50ACC <- c( -5.706,  -5.706, -9.132, -9.132, -9.132, -9.132, -7.212, -7.212, -10.78, -10.78, -11.14, -11.14, -6.726, -6.726)
measuredLT50ACClog <- log(abs(measuredLT50ACC))

# Modell mit logarithmierter Zielvariable yLT50
arafield4_regressionACClog <- lm(log(abs(yLT50ACC)) ~ glc + frc + suc + raf + aa + mal + fum + 
                                   pro + antho + norm_bbch + anthoscore, data = arafield4_regressiondata)
arafield4_predictionACClog <- predict(arafield4_regressionACClog, arafield4_predictiondata)

cbind(arafield4_predictiondata,arafield4_predictionACClog, measuredLT50ACClog)[,c(1,14,15)]
#          acc arafield4_predictionACClog measuredLT50ACClog
# 1       Be-0                       2.06               1.74
# 2       Be-0                       2.03               1.74
# 3   Bsch-2.2                       2.29               2.21
# 4   Bsch-2.2                       2.40               2.21
# 5  Bsch-2.78                       2.17               2.21
# 6  Bsch-2.78                       2.30               2.21
# 7       Je54                       2.22               1.98
# 8       Je54                       2.31               1.98
# 9      RRS-7                       1.93               2.38
# 10     RRS-7                       2.31               2.38
# 11      Ty-0                       2.21               2.41
# 12      Ty-0                       2.30               2.41
# 13     Van-0                       2.47               1.91
# 14     Van-0                       2.44               1.91

cbind(exp(arafield4_predictionACClog),exp(measuredLT50ACClog))
#     [,1]  [,2]
# 1   7.88  5.71
# 2   7.60  5.71
# 3   9.88  9.13
# 4  11.08  9.13
# 5   8.75  9.13
# 6   9.97  9.13
# 7   9.24  7.21
# 8  10.08  7.21
# 9   6.87 10.78
# 10 10.11 10.78
# 11  9.09 11.14
# 12  9.93 11.14
# 13 11.84  6.73
# 14 11.46  6.73

# Summe der quadratischen Differenzen zwischen Mess- und Vorhersagewert
sum(((exp(arafield4_predictionACClog)) - (exp(measuredLT50ACClog)))^2) / sum((measuredLT50ACC)^2)
# 0.0893
sum(((exp(arafield4_predictionACClog)) - (exp(measuredLT50ACClog)))^2)
# 95.9
```


## variable selection

### forward selection
```{r forward selection}
# Create initial NULL model
arafield4_regressionACC_null <- lm(yLT50ACC~1, data=arafield4_regressiondata)

# Choose a model by AIC in a Stepwise Algorithm
# Forward
arafield4_regressionACC_fw <- step(arafield4_regressionACC_null, 
                                   scope=formula(arafield4_regressionACC), 
                                   direction="forward")

# Step:  AIC=92.9
# yLT50ACC ~ norm_bbch + raf + fum + suc
#              Df Sum of Sq RSS  AIC
# <none>                    233 92.9
# + glc         1     2.340 231 93.8
# + pro         1     2.281 231 93.8
# + frc         1     2.266 231 93.8
# + anthoscore  1     1.144 232 94.4
# + antho       1     0.510 233 94.7
# + aa          1     0.101 233 94.9
# + mal         1     0.006 233 94.9

summary(arafield4_regressionACC_fw)
# Residual standard error: 1.5 on 104 degrees of freedom
# Multiple R-squared:  0.343,  Adjusted R-squared:  0.318 
# F-statistic: 13.6 on 4 and 104 DF,  p-value: 6.15e-09

# Vorhersage-Werte für Ökotypen, die nicht im Modell sind
predict(arafield4_regressionACC_fw, arafield4_predictiondata)

# Summe der quadratischen Differenzen zwischen Mess- und Vorhersagewert 
sum(((predict(arafield4_regressionACC_fw, arafield4_predictiondata)) - (measuredLT50ACC))^2)
# 89.5
sum(((predict(arafield4_regressionACC_fw, arafield4_predictiondata)) - (measuredLT50ACC))^2)/ sum((measuredLT50ACC)^2)
# 0.0834
```


### stepAIC
#### default direction (if missing): backward!!!
```{r selection in both directions}
############  SELECTION in BOTH DIRECTIONS ###################
# Without FACTOR!
step(arafield4_regressionACC_null, 
     scope=formula(arafield4_regressionACC), 
     direction="both")
# Step:  AIC=92.9
# yLT50ACC ~ norm_bbch + raf + fum + suc
# Call:
# lm(formula = yLT50ACC ~ norm_bbch + raf + fum + suc, data = arafield4_regressiondata)
# Coefficients:
# (Intercept)    norm_bbch          raf          fum          suc  
#     -7.2765       1.0280      -0.9556      -0.0720       0.0542  

# das selbe Modell wie bei forward selection

# Both directions, starting from Null model (FACTOR!)
arafield4_regressionACC_factorAIC <- step(arafield4_regressionACC_null, 
                                          scope=formula(arafield4_regressionACC_factor), 
                                          direction="both")

# Summe der quadratischen Differenzen zwischen Mess- und Vorhersagewert
sum(((predict(arafield4_regressionACC_factorAIC, arafield4_predictiondata)) - (measuredLT50ACC))^2) / sum((measuredLT50ACC)^2)
# 0.069
sum(((predict(arafield4_regressionACC_factorAIC, arafield4_predictiondata)) - (measuredLT50ACC))^2)
# 74.1

# bind predicted and measured LT50ACC for accessions of test set
cbind(arafield4_predictiondata, 
      predictedLT50ACC = predict(arafield4_regressionACC_factorAIC, arafield4_predictiondata), 
      measuredLT50ACC)[,c(1,14,15)]
#          acc predictedLT50ACC measuredLT50ACC
# 1       Be-0            -7.25           -5.71
# 2       Be-0            -8.20           -5.71
# 3   Bsch-2.2            -9.98           -9.13
# 4   Bsch-2.2           -10.94           -9.13
# 5  Bsch-2.78            -9.37           -9.13
# 6  Bsch-2.78           -10.18           -9.13
# 7       Je54            -9.26           -7.21
# 8       Je54           -10.43           -7.21
# 9      RRS-7            -8.53          -10.78
# 10     RRS-7            -9.98          -10.78
# 11      Ty-0            -9.63          -11.14
# 12      Ty-0           -10.09          -11.14
# 13     Van-0           -11.14           -6.73
# 14     Van-0           -10.88           -6.73
```


### stepAIC default
#### default direction (if missing): backward!!!
```{r stepAIC default}
arafield4_stepAIC_ACC <- stepAIC(arafield4_regressionACC)

arafield4_stepAIC_ACC$coefficients
# (Intercept)         frc         raf         fum         pro   norm_bbch 
#     -7.5118      0.0558     -0.8974     -0.0873      2.7659      0.9638 

# predited values for accessions that are included in the null model (training data)
arafield4_stepAIC_ACC$fitted.values

# predited values for accessions that are NOT included in the null model (test data)
arafield4_prediction_stepAIC_ACC <- predict(arafield4_stepAIC_ACC, arafield4_predictiondata)
 
cbind(arafield4_predictiondata, 
      arafield4_prediction_stepAIC_ACC, 
      measuredLT50ACC)[,c(1,14,15)]
#          acc arafield4_prediction_stepAIC_ACC measuredLT50ACC
# 1       Be-0                            -8.21           -5.71
# 2       Be-0                            -8.04           -5.71
# 3   Bsch-2.2                            -9.82           -9.13
# 4   Bsch-2.2                           -10.56           -9.13
# 5  Bsch-2.78                            -8.84           -9.13
# 6  Bsch-2.78                            -9.57           -9.13
# 7       Je54                            -9.13           -7.21
# 8       Je54                           -10.25           -7.21
# 9      RRS-7                            -6.63          -10.78
# 10     RRS-7                           -10.43          -10.78
# 11      Ty-0                            -9.08          -11.14
# 12      Ty-0                            -9.85          -11.14
# 13     Van-0                           -11.15           -6.73
# 14     Van-0                           -10.99           -6.73

# Summe der quadratischen Differenzen zwischen Mess- und Vorhersagewert
sum(((arafield4_prediction_stepAIC_ACC) - (measuredLT50ACC))^2)
# 88.4
sum(((arafield4_prediction_stepAIC_ACC) - (measuredLT50ACC))^2)/ sum((measuredLT50ACC)^2)
# 0.0823
```


### comparison of two models --> ANOVA
```{r comparison of two models}
# anova(arafield4_regressionACC, arafield4_stepAIC_ACC)
# Analysis of Variance Table
# 
# Model 1: yLT50ACC ~ glc + frc + suc + raf + aa + mal + fum + pro + antho + 
#     norm_bbch + anthoscore
# Model 2: yLT50ACC ~ frc + raf + fum + pro + norm_bbch
#   Res.Df RSS Df Sum of Sq    F Pr(>F)
# 1     97 223                         
# 2    103 230 -6     -6.28 0.45   0.84

# p-value > 0.05, also Annahme von H0, dass beide Modelle ähnlich
```


### backward selection
```{r backward selection}
step(arafield4_regressionACC, scope=formula(arafield4_regressionACC), direction="backward")
# führt zum gleichen Ergebnis wir stepAIC, da bei step auch der AIC-Wert minimiert wird (backward)

```


### add quadratic term for norm_bbch
#### increases R2 from 0.34 to 0.37
```{r add quadratic term for norm_bbch}
summary(lm(yLT50ACC ~ frc + raf + fum + poly(norm_bbch,2), data = arafield4_regressiondata))
# Call:
# lm(formula = yLT50ACC ~ frc + raf + fum + poly(norm_bbch, 2), 
#     data = arafield4_regressiondata)
# Residuals:
#    Min     1Q Median     3Q    Max 
# -3.154 -1.004  0.135  0.930  4.021 
# Coefficients:
#                     Estimate Std. Error t value Pr(>|t|)    
# (Intercept)          -7.6495     0.5646  -13.55  < 2e-16 ***
# frc                   0.0447     0.0346    1.29    0.199    
# raf                  -0.7717     0.2287   -3.37    0.001 ** 
# fum                  -0.0658     0.0339   -1.94    0.055 .  
# poly(norm_bbch, 2)1   8.2905     1.4813    5.60  1.8e-07 ***
# poly(norm_bbch, 2)2   3.5948     1.5641    2.30    0.024 *  
# ---
# Signif. codes:  0 '***' 0.001 '**' 0.01 '*' 0.05 '.' 0.1 ' ' 1
# Residual standard error: 1.47 on 103 degrees of freedom
# Multiple R-squared:  0.372,  Adjusted R-squared:  0.342 
# F-statistic: 12.2 on 5 and 103 DF,  p-value: 2.62e-09


testlm2 <- lm(I(1/yLT50ACC) ~ frc + raf + fum + poly(norm_bbch,2), data = arafield4_regressiondata)
summary(lm(I(1/yLT50ACC) ~ frc + raf + fum + poly(norm_bbch,2), data = arafield4_regressiondata))
```


### regression modell for LT50NAC
```{r regression modell for LT50NAC}
############## Regressionsmodell für LT50NAC #######################
arafield4_regressionNAC <- lm(yLT50NAC ~ glc + frc + suc + raf + aa + mal + fum + pro + 
                                antho + norm_bbch + anthoscore, data = arafield4_regressiondata)

summary(arafield4_regressionNAC)
# Call:
# lm(formula = yLT50NAC ~ glc + frc + suc + raf + aa + mal + fum + 
#     pro + antho + norm_bbch + anthoscore, data = arafield4_regressiondata)
# 
# Residuals:
#     Min      1Q  Median      3Q     Max 
# -1.8135 -0.4997  0.0778  0.4670  1.9091 
# 
# Coefficients:
#             Estimate Std. Error t value Pr(>|t|)    
# (Intercept) -5.33125    0.56514   -9.43  2.2e-15 ***
# glc          0.02267    0.01850    1.23    0.223    
# frc         -0.00334    0.02881   -0.12    0.908    
# suc          0.00742    0.01887    0.39    0.695    
# raf         -0.33558    0.16354   -2.05    0.043 *  
# aa          -0.01578    0.02878   -0.55    0.585    
# mal         -0.00922    0.01573   -0.59    0.559    
# fum         -0.00404    0.02009   -0.20    0.841    
# pro          1.42423    1.29303    1.10    0.273    
# antho        0.15910    0.08030    1.98    0.050 .  
# norm_bbch    0.26992    0.11543    2.34    0.021 *  
# anthoscore  -0.16358    0.11168   -1.46    0.146    
# ---
# Signif. codes:  0 '***' 0.001 '**' 0.01 '*' 0.05 '.' 0.1 ' ' 1
# 
# Residual standard error: 0.783 on 97 degrees of freedom
# Multiple R-squared:  0.212,  Adjusted R-squared:  0.122 
# F-statistic: 2.37 on 11 and 97 DF,  p-value: 0.0122

# Vorhersage der LT50-Werte mit Hilfe des Modells (für Ökotypen, die im Modell enthalten sind)
arafield4_regressionNAC$fitted.values

cor(yLT50NAC4,arafield4_regressionNAC$fitted.values)
# 0.46 bzw. R2 = 0.22
```


### LT50NAC for test data
```{r LT50NAC for test data}
# Test-Datensatz mit Akzessionen bekannter LT50-Werte (nicht im Modell enthalten)
idx_test4 <- which(metabolite_arafield4$accession %in% c("Be-0","Bsch-2.2", "Bsch-2.78", "Je54", "RRS-7", "Ty-0", "Van-0"))
metabolite_arafield4_prediction <- metabolite_arafield4[idx_test4,]

# Dataframe mit Spalten für Vorhersage des LT50-Wertes
arafield4_predictiondata=data.frame(acc=metabolite_arafield4_prediction$accession, plant_name=metabolite_arafield4_prediction$plant_name,
glc=metabolite_arafield4_prediction$glucose_positive, frc=metabolite_arafield4_prediction$fructose_positive, suc=metabolite_arafield4_prediction$sucrose_positive,
raf=metabolite_arafield4_prediction$raffinose_positive, aa=metabolite_arafield4_prediction$amino_acids_positive, mal=metabolite_arafield4_prediction$malate_positive,
fum=metabolite_arafield4_prediction$fumarate_positive, pro=metabolite_arafield4_prediction$proline_positive, antho=metabolite_arafield4_prediction$anthocyanin_positive,
norm_bbch=metabolite_arafield4_prediction$norm_bbch_id, anthoscore=metabolite_arafield4_prediction$anthoscore)

# write.table(arafield4_predictiondata, file="Masterarbeit/Ergebnisse/arafield4_predictiondata.txt", sep="\t")

# Vorhersage der LT50-Werte für ausgewählte Akzessionen mit Hilfe des berechneten Regressionsmodells
arafield4_predictionNAC = arafield4_regressionNAC$coefficients[1] + arafield4_predictiondata$glc*arafield4_regressionNAC$coefficients[2] +
 arafield4_predictiondata$frc*arafield4_regressionNAC$coefficients[3] + arafield4_predictiondata$suc*arafield4_regressionNAC$coefficients[4] +
 arafield4_predictiondata$raf*arafield4_regressionNAC$coefficients[5] + arafield4_predictiondata$aa*arafield4_regressionNAC$coefficients[6]+
 arafield4_predictiondata$mal*arafield4_regressionNAC$coefficients[7] + arafield4_predictiondata$fum*arafield4_regressionNAC$coefficients[8] +
 arafield4_predictiondata$pro*arafield4_regressionNAC$coefficients[9] + arafield4_predictiondata$antho*arafield4_regressionNAC$coefficients[10] +
 arafield4_predictiondata$norm_bbch*arafield4_regressionNAC$coefficients[11] + arafield4_predictiondata$anthoscore*arafield4_regressionNAC$coefficients[12]

cbind(arafield4_predictiondata,arafield4_predictionNAC)[,c(1,14)]
         acc arafield4_predictionNAC        measured LT50NAC
#1       Be-0                   -5.42        -4.633
#2       Be-0                   -5.38        -4.633
#3   Bsch-2.2                   -5.85        -5.431
#4   Bsch-2.2                   -6.15        -5.431
#5  Bsch-2.78                   -5.74        -5.431
#6  Bsch-2.78                   -6.11        -5.431
#7       Je54                   -5.84        -5.28
#8       Je54                   -5.65        -5.28
#9      RRS-7                   -5.33        -5.979
#10     RRS-7                   -5.91        -5.979
#11      Ty-0                   -5.88        -5.592
#12      Ty-0                   -6.45        -5.592
#13     Van-0                   -6.51        -5.144
#14     Van-0                   -6.49        -5.144

```


## save workspace
```{r save workspace}
save.image("metabolite_arafield4.RData")
```

