---
title: "Transformation of metabolite data Arabidopsis field trial 4 (2009/10)"
author: "Heike Sprenger"
date: "Wednesday, June 10, 2015"
output: html_document
---

### Set working directory  
```{r set working directory}
#getwd()
#setwd("D:/work/repos/ara_field_trials/")
```

### Load workspace, packages and scripts
```{r load workspace, include=TRUE, message=FALSE}
# load packages
library(knitr)
library(pander)
library(ggplot2)
library(DAAG)
library(leaps)
library(faraway)
library(MASS)
library(car)

# set options for knitr
opts_chunk$set(fig.width=10, fig.height=5)
opts_knit$set(root.dir = '../')

# load workspace
#load("metabolite_arafield4.RData")
```


# Prolin als Beispiel für Transformation
# Histogramm und q-q-plot vor transformation
```{r prolin as example}
pdf(file="figures/Metabolite_AraField4_Pro_norm_dist.pdf", 9, 5)
par(mfrow=c(1,2))
hist(metabolite_arafield4$proline_positive, freq=FALSE, main="Histogramm", 
     xlab="Konzentration in mg/g FG", ylim=c(0,8),ylab="relative Häufigkeitsdichte", cex.main=1.3)
lines(density(metabolite_arafield4$proline_positive), col="red")
text(0.3,7, paste("Shapiro-Test: \n P-Wert = \n ",round(shapiro.test(metabolite_arafield4$proline_positive)$p.value, digits=14)), cex=1.1)
qqnorm(metabolite_arafield4$proline_positive,cex.main=1.3, ylab= "tatsächliche Quantile", xlab="theoretische Quantile")
qqline(metabolite_arafield4$proline_positive)
dev.off()

# find optimal transformation parameter lambda
lambda.pro4 <- boxcox(metabolite_arafield4$proline_positive ~ 1)
lambda.max.pro4 <- lambda.pro4$x[which.max(lambda.pro4$y)]
# -0.0606

# --> log-Transformation (ln)
bc.pro4 <- bcPower(metabolite_arafield4$proline_positive, 0)   

log(metabolite_arafield4$proline_positive) # default: natural logarithm

pdf(file="figures/Metabolite_AraField4_Pro_boxcox.pdf", 5,5)
boxcox(metabolite_arafield4$proline_positive ~ 1)     
title(main="Box-Cox-Plot", cex.main=1.3)
dev.off()


pdf(file="figures/Metabolite_AraField4_ProT_norm_dist.pdf", 9,5)
par(mfrow=c(1,2))
hist(bc.pro4, freq=FALSE, main="Histogramm", xlab=expression("log"[e]*"(Konzentration in mg/g FG)"), 
     ylim=c(0,0.8),ylab="relative Häufigkeitsdichte", cex.main=1.3)
lines(density(bc.pro4), col="red")
text(-3.4,0.7, paste("Shapiro-Test: \n P-Wert = \n ",round(shapiro.test(bc.pro4)$p.value, digits=2)), cex=1.1)
qqnorm(bc.pro4,cex.main=1.3, ylab= "tatsächliche Quantile", xlab="theoretische Quantile")
qqline(bc.pro4)
dev.off()

# expression("log"[e]*"(Konzentration in mg/g FG)"
```


### Histogramme um Verteilung der Messwerte zu visualisieren
```{r Histogramme um Verteilung der Messwerte zu visualisieren}

pdf(file="figures/Metabolite_AraField4_Histogramme.pdf")
#par(mfrow=c(2,2))
par(mar=c(5.1, 5.1, 4.1, 2.1))

hist(metabolite_arafield4$glucose_positive, freq=FALSE, main="Glucose", xlab="Konzentration in µmol/g FW", ylim=c(0,0.08), ylab="relative Häufigkeitsdichte", cex.main=1.5, cex.axis=1.3, cex.lab=1.3)
lines(density(metabolite_arafield4$glucose_positive), col="red")
text(5,0.07, paste("P-Wert = \n ",round(shapiro.test(metabolite_arafield4$glucose_positive)$p.value, digits=4)), cex=1.3)

hist(metabolite_arafield4$fructose_positive, freq=FALSE, main="Fructose", xlab="Konzentration in µmol/g FW", ylab="relative Häufigkeitsdichte", cex.main=1.5, cex.axis=1.3, cex.lab=1.3)
lines(density(metabolite_arafield4$fructose_positive), col="red")
text(5,0.07, paste("P-Wert = \n ",round(shapiro.test(metabolite_arafield4$fructose_positive)$p.value, digits=7)), cex=1.3)

hist(metabolite_arafield4$sucrose_positive, freq=FALSE, main="Saccharose", xlab="Konzentration in µmol/g FW", ylim=c(0,0.1), ylab="relative Häufigkeitsdichte", cex.main=1.5, cex.axis=1.3, cex.lab=1.3)
lines(density(metabolite_arafield4$sucrose_positive), col="red")
text(8,0.09, paste("P-Wert = \n ",round(shapiro.test(metabolite_arafield4$sucrose_positive)$p.value, digits=11)), cex=1.3)

hist(metabolite_arafield4$raffinose_positive, freq=FALSE, main="Raffinose", xlab="Konzentration in µmol/g FW", ylab="relative Häufigkeitsdichte", cex.main=1.5, cex.axis=1.3, cex.lab=1.3)
lines(density(metabolite_arafield4$raffinose_positive), col="red")
text(1,0.5, paste("P-Wert = \n ",round(shapiro.test(metabolite_arafield4$raffinose_positive)$p.value, digits=4)), cex=1.3)

hist(metabolite_arafield4$amino_acids_positive, freq=FALSE, main="Aminosäuren", xlab="Konzentration in µmol/g FW", ylim=c(0,0.12), ylab="relative Häufigkeitsdichte", cex.main=1.5, cex.axis=1.3, cex.lab=1.3)
lines(density(metabolite_arafield4$amino_acids_positive), col="red")
text(5,0.11, paste("P-Wert = \n ",round(shapiro.test(metabolite_arafield4$amino_acids_positive)$p.value, digits=8)), cex=1.3)

hist(metabolite_arafield4$malate_positive, freq=FALSE, main="Malat", xlab="Konzentration in µmol/g FW", ylab="relative Häufigkeitsdichte", cex.main=1.5, cex.axis=1.3, cex.lab=1.3)
lines(density(metabolite_arafield4$malate_positive), col="red")
text(5,0.07, paste("P-Wert = \n ",round(shapiro.test(metabolite_arafield4$malate_positive)$p.value, digits=3)), cex=1.3)

hist(metabolite_arafield4$fumarate_positive, freq=FALSE, main="Fumarat", xlab="Konzentration in µmol/g FW", ylab="relative Häufigkeitsdichte", cex.main=1.5, cex.axis=1.3, cex.lab=1.3)
lines(density(metabolite_arafield4$fumarate_positive), col="red")
text(10,0.10, paste("P-Wert = \n ",round(shapiro.test(metabolite_arafield4$fumarate_positive)$p.value, digits=10)), cex=1.3)

hist(metabolite_arafield4$proline_positive, freq=FALSE, main="Prolin", xlab="Konzentration in µmol/g FW", ylim=c(0,1), ylab="relative Häufigkeitsdichte", cex.main=1.5, cex.axis=1.3, cex.lab=1.3)
lines(density(metabolite_arafield4$proline_positive), col="red")
text(0.5,0.9, paste("P-Wert = \n ",round(shapiro.test(metabolite_arafield4$proline_positive)$p.value, digits=14)), cex=1.3)

hist(metabolite_arafield4$anthocyanin_positive, freq=FALSE, main="Anthocyane", xlab=expression("absolute Absorption A"[530]*"/g FW"), ylab="relative Häufigkeitsdichte", cex.main=1.5, cex.axis=1.3, cex.lab=1.3)
lines(density(metabolite_arafield4$anthocyanin_positive), col="red")
text(1,0.23, paste("P-Wert = \n ",round(shapiro.test(metabolite_arafield4$anthocyanin_positive)$p.value, digits=7)), cex=1.3)

#hist(metabolite_arafield4$Anthoscore, freq=FALSE, main="Anthocyane Score", xlab="Anthocyane Score")
#lines(density(metabolite_arafield4$Anthoscore, na.rm = TRUE), col="red")

hist(lt50$LT50.NAC, freq=FALSE, main="Frosttoleranz - nicht-akklimatisierte Pflanzen", xlab=expression("LT"[50]*"NAC in °C"), ylab="relative Häufigkeitsdichte", cex.main=1.5, cex.axis=1.3, cex.lab=1.3)
lines(density(lt50$LT50.NAC, na.rm = TRUE), col="red")
text(-7.5,0.5, paste("P-Wert = \n ",round(shapiro.test(lt50$LT50.NAC)$p.value, digits=3)), cex=1.3)

hist(lt50$LT50.ACC, freq=FALSE, main="Frosttoleranz - akklimatisierte Pflanzen", xlab=expression("LT"[50]*"ACC in °C"), ylab="relative Häufigkeitsdichte", cex.main=1.5, cex.axis=1.3, cex.lab=1.3)
lines(density(lt50$LT50.ACC, na.rm = TRUE), col="red")
text(-12,0.2, paste("P-Wert = \n ",round(shapiro.test(lt50$LT50.ACC)$p.value, digits=3)), cex=1.3)

hist(yCapacity4, freq=FALSE, main="Akklimatisierungskapazität", xlab=expression("Absenkung des LT"[50]*" in °C bei Akklimatisierung"), ylab="relative Häufigkeitsdichte", cex.main=1.5, cex.axis=1.3, cex.lab=1.3)
lines(density(yCapacity4, na.rm = TRUE), col="red")
text(-6,0.3, paste("P-Wert = \n ",round(shapiro.test(yCapacity4)$p.value, digits=4)), cex=1.3)

dev.off()
```


### shapiro-test
```{r shapiro-test}
# Durchführung des Shapiro-Tests für alle Variablen mit Hilfe einer Funktion
shaptest <- function(n) shapiro.test(n)$p.value

apply(metabolite_arafield4[,c(32:40)], 2, shaptest)
#     glucose_positive    fructose_positive     sucrose_positive   raffinose_positive amino_acids_positive 
#             4.74e-03             6.07e-05             4.94e-09             1.95e-03             8.94e-06 
#      malate_positive    fumarate_positive     proline_positive anthocyanin_positive 
#             5.31e-01             1.32e-08             5.41e-12             7.36e-05

# Shapiro-Test, Nullhypothese: Annahme der Normalverteilung (Ablehnung von H0, wenn p.value<0.05)
shapiro.test(metabolite_arafield4$glucose_positive)$p.value
# 0.004739218

shapiro.test(metabolite_arafield4$fructose_positive)$p.value
# 6.077509e-05
   
shapiro.test(metabolite_arafield4$sucrose_positive)$p.value
# 4.944366e-09

shapiro.test(metabolite_arafield4$raffinose_positive)$p.value
# 0.001954129

shapiro.test(metabolite_arafield4$amino_acids_positive)$p.value
# 8.935984e-06

shapiro.test(metabolite_arafield4$malate_positive)$p.value
# 0.5310178

shapiro.test(metabolite_arafield4$fumarate_positive)$p.value
# 2.552414e-08

shapiro.test(metabolite_arafield4$proline_positive)$p.value
# 4.83552e-12

shapiro.test(metabolite_arafield4$anthocyanin_positive)$p.value
# 7.360526e-05

shapiro.test(lt50$LT50.NAC)$p.value
# 0.09320482
shapiro.test(lt50$LT50.ACC)$p.value
# 0.02803665
shapiro.test(yCapacity4)$p.value
# 0.007823381
```


```{r}
pdf(file="figures/Metabolite_AraField4_boxcox.pdf")
boxcox(metabolite_arafield4$glucose_positive ~ 1)
title(main="Box-Cox-Plot Glucose", cex.main=1.3)
boxcox(metabolite_arafield4$fructose_positive ~ 1)
title(main="Box-Cox-Plot Fructose", cex.main=1.3)
boxcox(metabolite_arafield4$sucrose_positive ~ 1)
title(main="Box-Cox-Plot Saccharose", cex.main=1.3)
boxcox(metabolite_arafield4$raffinose_positive ~ 1)
title(main="Box-Cox-Plot Raffinose", cex.main=1.3)
boxcox(metabolite_arafield4$amino_acids_positive ~ 1)
title(main="Box-Cox-Plot Aminosäuren", cex.main=1.3)
boxcox(metabolite_arafield4$malate_positive ~ 1)         # lambda = 1 --> keine Transformation nötig
title(main="Box-Cox-Plot Malat", cex.main=1.3)
boxcox(metabolite_arafield4$fumarate_positive ~ 1)
title(main="Box-Cox-Plot Fumarat", cex.main=1.3)
boxcox(metabolite_arafield4$proline_positive ~ 1)      # lambda = 0 --> log Transformation
title(main="Box-Cox-Plot Prolin", cex.main=1.3)
boxcox(metabolite_arafield4$anthocyanin_positive ~ 1)
title(main="Box-Cox-Plot Anthocyane", cex.main=1.3)

boxcox(abs(lt50$LT50.NAC) ~ 1)
title(main="Box-Cox-Plot LT50NAC", cex.main=1.3)
boxcox(abs(lt50$LT50.ACC) ~ 1)
title(main="Box-Cox-Plot LT50ACC", cex.main=1.3)
boxcox(abs(yCapacity4) ~ 1)
title(main="Box-Cox-Plot Capacity", cex.main=1.3)
dev.off()
```


```{r transformations}
idx_arafield4 <- with(metabolite_arafield4, which(sucrose_positive<33)

metabolite_arafield4A <- metabolite_arafield4[idx_arafield4,]

# Glucose
shapiro.test(metabolite_arafield4$glucose_positive)
# 0.004737
lambda.glc4 <- boxcox(metabolite_arafield4$glucose_positive ~ 1)
lambda.max.glc4 <- lambda.glc4$x[which.max(lambda.glc4$y)]
# 0.586
bc.glc4 <- bcPower(metabolite_arafield4$glucose_positive, 0.5)  # --> Quadratwurzel-Transformation
shapiro.test(bc.glc4)
# 0.2019
#.............................................................


# Fructose
shapiro.test(metabolite_arafield4$fructose_positive)
# 6.074e-05
lambda.frc4 <- boxcox(metabolite_arafield4$fructose_positive ~ 1)
lambda.max.frc4 <- lambda.frc4$x[which.max(lambda.frc4$y)]
# 0.465
bc.frc4 <- bcPower(metabolite_arafield4$fructose_positive, 0.5)  # --> Quadratwurzel-Transformation
shapiro.test(bc.frc4)
#  0.4087
#.............................................................

# Saccharose
shapiro.test(metabolite_arafield4$sucrose_positive)
# 4.945e-09
lambda.suc4 <- boxcox(metabolite_arafield4$sucrose_positive ~ 1)
lambda.max.suc4 <- lambda.suc4$x[which.max(lambda.suc4$y)]
# -0.0606
bc.suc4 <- bcPower(metabolite_arafield4$sucrose_positive, lambda.max.suc4)   # --> log-Transformation
shapiro.test(bc.suc4)
# 0.006165 --> lambda = -0.0606   = - 2/33
# 0.006 --> lambda = 0


lambda.suc4b <- boxcox(metabolite_arafield4$sucrose_positive[metabolite_arafield4$sucrose_positive<31]~1)
lambda.max.suc4b <- lambda.suc4b$x[which.max(lambda.suc4b$y)]
shapiro.test(bcPower(metabolite_arafield4$sucrose_positive[metabolite_arafield4$sucrose_positive<31], 0.1))


#.............................................................


# Raffinose  
shapiro.test(metabolite_arafield4$raffinose_positive)
# 0.001953
lambda.raf4 <- boxcox(metabolite_arafield4$raffinose_positive ~ 1)
lambda.max.raf4 <- lambda.raf4$x[which.max(lambda.raf4$y)]
# 0.343
bc.raf4 <- bcPower(metabolite_arafield4$raffinose_positive, 0.5) # --> Quadratwurzel-Transformation
shapiro.test(bc.raf4)
#  0.2
#.............................................................



# Aminosäuren
shapiro.test(metabolite_arafield4$amino_acids_positive)
# 8.937e-06
lambda.aa4 <- boxcox(metabolite_arafield4$amino_acids_positive ~ 1)
lambda.max.aa4 <- lambda.aa4$x[which.max(lambda.aa4$y)]
# 0.18 (Periode) entspricht 2/11
bc.aa4 <- bcPower(metabolite_arafield4$amino_acids_positive, lambda.max.aa4)  # --> Transformation mit lambda=0.182
shapiro.test(bc.aa4)
# 0.06
#.............................................................


# Malat
shapiro.test(metabolite_arafield4$malate_positive)
#  0.5311
lambda.mal4 <- boxcox(metabolite_arafield4$malate_positive ~ 1)
lambda.max.mal4 <- lambda.mal4$x[which.max(lambda.mal4$y)]
# 1.07 --> keine Transformation nötig
#.............................................................

# Fumarat
shapiro.test(metabolite_arafield4$fumarate_positive)
# 1.319e-08
lambda.fum4 <- boxcox(metabolite_arafield4$fumarate_positive ~ 1)
lambda.max.fum4 <- lambda.fum4$x[which.max(lambda.fum4$y)]
# 0.424
bc.fum4 <- bcPower(metabolite_arafield4$fumarate_positive, 0.5) # --> Quadratwurzel-Transformation
shapiro.test(bc.fum4)
# 0.2401
#.............................................................


# Prolin
shapiro.test(metabolite_arafield4$proline_positive)
# 5.413e-12
lambda.pro4 <- boxcox(metabolite_arafield4$proline_positive ~ 1)
lambda.max.pro4 <- lambda.pro4$x[which.max(lambda.pro4$y)]
# -0.0606
bc.pro4 <- bcPower(metabolite_arafield4$proline_positive, 0)   # --> log-Transformation
shapiro.test(bc.pro4)
#  0.9752
#.............................................................


# Anthocyane
shapiro.test(metabolite_arafield4$anthocyanin_positive)
# 7.36e-05
lambda.antho4 <- boxcox(metabolite_arafield4$anthocyanin_positive ~ 1)
lambda.max.antho4 <- lambda.antho4$x[which.max(lambda.antho4$y)]
# 0.424
bc.antho4 <- bcPower(metabolite_arafield4$anthocyanin_positive, 0.5)  # --> Quadratwurzel-Transformation
shapiro.test(bc.antho4)
# 0.4212

#.............................................................

shapiro.test(yLT50ACC4)
# 0.000711

```



### Plots für Transformationen der Variablen
```{r Plots für Transformationen der Variablen}
pdf(file="figures/Metabolite_AraField4_NV.pdf")
par(mfrow=c(2,2))
par(mar=c(5.1, 5.1, 4.1, 2.1))  
# glc
hist(metabolite_arafield4$glucose_positive, freq=FALSE, main="Glucose (untransformiert)", xlab="Konzentration in µmol/g FW", ylim=c(0,0.08), ylab="relative Häufigkeitsdichte", cex.main=1.3)
lines(density(metabolite_arafield4$glucose_positive), col="red")
text(8,0.07, paste("P-Wert = \n ",round(shapiro.test(metabolite_arafield4$glucose_positive)$p.value, digits=4)), cex=1.1)
boxCox(metabolite_arafield4$glucose_positive ~ 1)
title(main="Box-Cox-Plot Glucose", cex.main=1.3)
hist(bc.glc4, freq=FALSE, main="Glucose (Wurzel-Transformation)", xlab="Konzentration in µmol/g FW", ylim=c(0,0.3), ylab="relative Häufigkeitsdichte", cex.main=1.3)
lines(density(bc.glc4), col="red")
text(4,0.25, paste("P-Wert = \n ",round(shapiro.test(bc.glc4)$p.value, digits=4)), cex=1.1)
qqnorm(bc.glc4,cex.main=1.3)
qqline(bc.glc4)

# frc
hist(metabolite_arafield4$fructose_positive, freq=FALSE, main="Fructose (untransformiert)", xlab="Konzentration in µmol/g FW", ylim=c(0,0.08), ylab="relative Häufigkeitsdichte", cex.main=1.3)
lines(density(metabolite_arafield4$fructose_positive), col="red")
text(5,0.07, paste("P-Wert = \n ",round(shapiro.test(metabolite_arafield4$fructose_positive)$p.value, digits=5)), cex=1.1)
boxCox(metabolite_arafield4$fructose_positive ~ 1)
title(main="Box-Cox-Plot Fructose", cex.main=1.3)
hist(bc.frc4, freq=FALSE, main="Fructose (Wurzel-Transformation)", xlab="Konzentration in µmol/g FW", ylim=c(0,0.3), ylab="relative Häufigkeitsdichte", cex.main=1.3)
lines(density(bc.frc4), col="red")
text(3,0.25, paste("P-Wert = \n ",round(shapiro.test(bc.frc4)$p.value, digits=4)), cex=1.1)
qqnorm(bc.frc4,cex.main=1.3)
qqline(bc.frc4)

# suc
hist(metabolite_arafield4$sucrose_positive, freq=FALSE, main="Saccharose (untransformiert)", xlab="Konzentration in µmol/g FW", ylim=c(0,0.1), ylab="relative Häufigkeitsdichte", cex.main=1.3)
lines(density(metabolite_arafield4$sucrose_positive), col="red")
text(25,0.09, paste("P-Wert = \n ",round(shapiro.test(metabolite_arafield4$sucrose_positive)$p.value, digits=11)), cex=1.1)
boxCox(metabolite_arafield4$sucrose_positive ~ 1)
title(main="Box-Cox-Plot Saccharose", cex.main=1.3)
hist(bc.suc4, freq=FALSE, main="Saccharose (Log-Transformation)", xlab="Konzentration in µmol/g FW", ylim=c(0,1.5), ylab="relative Häufigkeitsdichte", cex.main=1.3)
lines(density(bc.suc4), col="red")
text(2,1.3, paste("P-Wert = \n ",round(shapiro.test(bc.suc4)$p.value, digits=4)), cex=1.1)
qqnorm(bc.suc4,cex.main=1.3)
qqline(bc.suc4)

# raf
hist(metabolite_arafield4$raffinose_positive, freq=FALSE, main="Raffinose (untransformiert)", xlab="Konzentration in µmol/g FW", ylab="relative Häufigkeitsdichte", cex.main=1.3)
lines(density(metabolite_arafield4$raffinose_positive), col="red")
text(1,0.5, paste("P-Wert = \n ",round(shapiro.test(metabolite_arafield4$raffinose_positive)$p.value, digits=5)), cex=1.1)
boxCox(metabolite_arafield4$raffinose_positive ~ 1)
title(main="Box-Cox-Plot Raffinose", cex.main=1.3)
hist(bc.raf4, freq=FALSE, main="Raffinose (Wurzel-Transformation)", xlab="Konzentration in µmol/g FW", ylim=c(0,0.7), ylab="relative Häufigkeitsdichte", cex.main=1.3)
lines(density(bc.raf4), col="red")
text(0,0.65, paste("P-Wert = \n ",round(shapiro.test(bc.raf4)$p.value, digits=4)), cex=1.1)
qqnorm(bc.raf4,cex.main=1.3)
qqline(bc.raf4)

# aa
hist(metabolite_arafield4$amino_acids_positive, freq=FALSE, main="Aminosäuren (untransformiert)", xlab="Konzentration in µmol/g FW", ylim=c(0,0.12), ylab="relative Häufigkeitsdichte", cex.main=1.3)
lines(density(metabolite_arafield4$amino_acids_positive), col="red")
text(5,0.11, paste("P-Wert = \n ",round(shapiro.test(metabolite_arafield4$amino_acids_positive)$p.value, digits=8)), cex=1.1)
boxCox(metabolite_arafield4$amino_acids_positive ~ 1)
title(main="Box-Cox-Plot Aminosäuren", cex.main=1.3)
hist(bc.aa4, freq=FALSE, main="Aminosäuren (Log-Transformation)", xlab="Konzentration in µmol/g FW", ylim=c(0,1.5), ylab="relative Häufigkeitsdichte", cex.main=1.3)
lines(density(bc.aa4), col="red")
text(1.5,1.3, paste("P-Wert = \n ",round(shapiro.test(bc.aa4)$p.value, digits=4)), cex=1.1)
qqnorm(bc.aa4,cex.main=1.3)
qqline(bc.aa4)

# mal
par(mfrow=c(1,2))
hist(metabolite_arafield4$malate_positive, freq=FALSE, main="Malat (untransformiert)", xlab="Konzentration in µmol/g FW", ylab="relative Häufigkeitsdichte", cex.main=1.3)
lines(density(metabolite_arafield4$malate_positive), col="red")
text(5,0.06, paste("P-Wert = \n ",round(shapiro.test(metabolite_arafield4$malate_positive)$p.value, digits=3)), cex=1.1)
# boxCox(metabolite_arafield4$malate_positive ~ 1)
# title(main="Box-Cox-Plot Malat", cex.main=1.3)
# keine Transformation nötig
qqnorm(metabolite_arafield4$malate_positive,cex.main=1.3)
qqline(metabolite_arafield4$malate_positive)

# fum
par(mfrow=c(2,2))
hist(metabolite_arafield4$fumarate_positive, freq=FALSE, main="Fumarat (untransformiert)", xlab="Konzentration in µmol/g FW", ylab="relative Häufigkeitsdichte", cex.main=1.3)
lines(density(metabolite_arafield4$fumarate_positive), col="red")
text(10,0.10, paste("P-Wert = \n ",round(shapiro.test(metabolite_arafield4$fumarate_positive)$p.value, digits=10)), cex=1.1)
boxCox(metabolite_arafield4$fumarate_positive ~ 1)
title(main="Box-Cox-Plot Fumarat", cex.main=1.3)
hist(bc.fum4, freq=FALSE, main="Fumarat (Wurzel-Transformation)", xlab="Konzentration in µmol/g FW", ylim=c(0,0.25), ylab="relative Häufigkeitsdichte", cex.main=1.3)
lines(density(bc.fum4), col="red")
text(-0.5,0.2, paste("P-Wert = \n ",round(shapiro.test(bc.fum4)$p.value, digits=4)), cex=1.1)
qqnorm(bc.fum4,cex.main=1.3)
qqline(bc.fum4)


# pro
hist(metabolite_arafield4$proline_positive, freq=FALSE, main="Prolin (untransformiert)", xlab="Konzentration in µmol/g FW", ylim=c(0,0.9), ylab="relative Häufigkeitsdichte", cex.main=1.3)
lines(density(metabolite_arafield4$proline_positive), col="red")
text(2,0.7, paste("P-Wert = \n ",round(shapiro.test(metabolite_arafield4$proline_positive)$p.value, digits=14)), cex=1.1)
boxCox(metabolite_arafield4$proline_positive ~ 1)
title(main="Box-Cox-Plot Prolin", cex.main=1.3)
hist(bc.pro4, freq=FALSE, main="Prolin (Log-Transformation)", xlab="Konzentration in µmol/g FW", ylim=c(0,0.8), ylab="relative Häufigkeitsdichte", cex.main=1.3)
lines(density(bc.pro4), col="red")
text(-1,0.7, paste("P-Wert = \n ",round(shapiro.test(bc.pro4)$p.value, digits=4)), cex=1.1)
qqnorm(bc.pro4,cex.main=1.3)
qqline(bc.pro4)

# antho
hist(metabolite_arafield4$anthocyanin_positive, freq=FALSE, main="Anthocyane (untransformiert)", xlab=expression("absolute Absorption A"[530]*"/g FW"), ylab="relative Häufigkeitsdichte", cex.main=1.3)
lines(density(metabolite_arafield4$anthocyanin_positive), col="red")
text(7,0.23, paste("P-Wert = \n ",round(shapiro.test(metabolite_arafield4$anthocyanin_positive)$p.value, digits=7)), cex=1.1)
boxCox(metabolite_arafield4$anthocyanin_positive ~ 1)
title(main="Box-Cox-Plot Anthocyane", cex.main=1.3)
hist(bc.antho4, freq=FALSE, main="Anthocyane (Wurzel-Transformation)", xlab="Konzentration in µmol/g FW", ylim=c(0,0.5), ylab="relative Häufigkeitsdichte", cex.main=1.3)
lines(density(bc.antho4), col="red")
text(0.5,0.4, paste("P-Wert = \n ",round(shapiro.test(bc.antho4)$p.value, digits=4)), cex=1.1)
qqnorm(bc.antho4,cex.main=1.3)
qqline(bc.antho4)

dev.off()
```


### add transformed data to dataset
```{r add transformed data to dataset}

metabolite_arafield4 <- cbind(metabolite_arafield4, bc.glc4, bc.frc4, bc.suc4, bc.raf4, bc.aa4, bc.fum4, bc.pro4, bc.antho4)
colnames(metabolite_arafield4)[c(44:51)] <- c("glucoseT", "fructoseT","sucroseT","raffinoseT",
                                           "amino_acidsT","fumarateT","prolineT","anthocyaninT")

write.table(metabolite_arafield4, file="output/metabolite_arafield4.txt", sep="\t")
```

### regression model for transformed data of continious variables --> now: normal distribution!
```{r regression model for transformed data of continious variables}
arafield4_regressiondataT <- data.frame(accession = accession4, 
                                        plant_name = plant_name4, 
                                        yLT50ACC = yLT50ACC4, 
                                        yLT50NAC = yLT50NAC4, 
                                        glc = bc.glc4_part,
                                        frc = bc.frc4_part, 
                                        suc = bc.suc4_part, 
                                        raf = bc.raf4_part, 
                                        aa = bc.aa4_part, 
                                        mal = mal4, 
                                        fum = bc.fum4_part, 
                                        pro = bc.pro4_part, 
                                        antho = bc.antho4_part,
                                        norm_bbch = norm_bbch_id4, 
                                        anthoscore = anthoscore4)

rownames(arafield4_regressiondataT)=arafield4_regressiondataT$plant_name
# --> im Plot werden die Ausreißer später nicht mit Zeilennummer, sondern Plant_name bezeichnet

arafield4_regressionACC_T=lm(yLT50ACC~glc + frc + suc + raf + aa + mal + fum + pro + antho + norm_bbch + anthoscore, data=arafield4_regressiondataT)

anova(arafield4_regressionACC_T)
#Analysis of Variance Table
#Response: yLT50ACC
#           Df  Sum Sq Mean Sq F value    Pr(>F)
#glc         1   3.258   3.258  1.4322   0.23432
#frc         1  11.335  11.335  4.9826   0.02790 *
#suc         1   3.222   3.222  1.4164   0.23690
#raf         1  51.071  51.071 22.4496 7.381e-06 ***
#aa          1   1.791   1.791  0.7873   0.37712
#mal         1   0.251   0.251  0.1104   0.74044
#fum         1   8.911   8.911  3.9172   0.05063 .
#pro         1   3.906   3.906  1.7168   0.19320
#antho       1   7.771   7.771  3.4161   0.06761 .
#norm_bbch   1  39.058  39.058 17.1691 7.314e-05 ***
#anthoscore  1   3.716   3.716  1.6333   0.20430
#Residuals  97 220.668   2.275
#---
#Signif. codes:  0 ‘***’ 0.001 ‘**’ 0.01 ‘*’ 0.05 ‘.’ 0.1 ‘ ’ 1

summary(arafield4_regressionACC_T)
#Call:
#lm(formula = yLT50ACC ~ glc + frc + suc + raf + aa + mal + fum +
#    pro + antho + norm_bbch + anthoscore, data = arafield4_regressiondataT)
#Residuals:
#    Min      1Q  Median      3Q     Max
#-3.2620 -1.0247  0.1277  0.9504  4.1400

#Coefficients:
#            Estimate Std. Error t value Pr(>|t|)
#(Intercept) -8.75880    2.42335  -3.614  0.00048 ***
#glc          0.01476    0.16431   0.090  0.92858
#frc          0.21714    0.20780   1.045  0.29864
#suc          0.51881    0.74483   0.697  0.48775
#raf         -1.99672    0.48953  -4.079 9.28e-05 ***
#aa          -0.36141    0.74712  -0.484  0.62966
#mal          0.01218    0.03161   0.385  0.70085
#fum         -0.12285    0.10354  -1.187  0.23830
#pro          0.13492    0.40857   0.330  0.74194
#antho        0.52902    0.30294   1.746  0.08393 .
#norm_bbch    0.93689    0.22645   4.137 7.49e-05 ***
#anthoscore  -0.27551    0.21558  -1.278  0.20430
#---
#Signif. codes:  0 ‘***’ 0.001 ‘**’ 0.01 ‘*’ 0.05 ‘.’ 0.1 ‘ ’ 1
#Residual standard error: 1.508 on 97 degrees of freedom
#Multiple R-squared: 0.3783,     Adjusted R-squared: 0.3078
#F-statistic: 5.366 on 11 and 97 DF,  p-value: 1.348e-06

# kompletter Datensatz von Feld 4 mit transformierten Variablen
metabolite_arafield4T = data.frame(accession=metabolite_arafield4$accession, plant_name=metabolite_arafield4$plant_name, glc=bc.glc4,
frc=bc.frc4, suc=bc.suc4, raf=bc.raf4, aa=bc.aa4, mal=metabolite_arafield4$malate_positive, fum=bc.fum4, pro=bc.pro4, antho=bc.antho4,
norm_bbch=metabolite_arafield4$norm_bbch_id, anthoscore=metabolite_arafield4$anthoscore)

# Test-Datensatz mit Akzessionen bekannter LT50-Werte (nicht im Modell enthalten)
idx_test4T=which(metabolite_arafield4T$accession %in% c("Be-0","Bsch-2.2", "Bsch-2.78", "Je54", "RRS-7", "Ty-0", "Van-0"))
arafield4_predictiondataT= metabolite_arafield4T[idx_test4T,]


sum(((predict(arafield4_regressionACC_T, arafield4_predictiondataT))-(measuredLT50ACC))^2) / sum((measuredLT50ACC)^2)
# 0.0831478
sum(((predict(arafield4_regressionACC_T, arafield4_predictiondataT))-(measuredLT50ACC))^2)
# 89.285


arafield4_regressionACC_T_step=stepAIC(arafield4_regressionACC_T)
sum(((predict(arafield4_regressionACC_T_step, arafield4_predictiondataT))-(measuredLT50ACC))^2) / sum((measuredLT50ACC)^2)
# 0.07823122
sum(((predict(arafield4_regressionACC_T_step, arafield4_predictiondataT))-(measuredLT50ACC))^2)
# 84.00551

par(mfrow=c(2,3))
plot(arafield4_regressionACC_T, which = 1:6)
```




## save workspace
```{r save workspace}
save.image("metabolite_arafield4.RData")
```


