---
title: "Metabolite data Arabidopsis field trial 4 (2009/10)"
author: "Heike Sprenger"
date: "Tuesday, May 07, 2015"
output: html_document
---

### Set working directory  
```{r set working directory}
#getwd()
setwd("D:/work/repos/ara_field_trials/")
```

### Load workspace, packages and scripts
```{r load workspace}
# load packages
library(knitr)
library(pander)
library(ggplot2)

# set options for knitr
opts_chunk$set(fig.width=10, fig.height=5)
opts_knit$set(root.dir = 'D:/work/repos/ara_field_trials/')

# load workspace
#load("metabolite_arafield4.RData")
```

### Load data
```{r load data}
metabolite_arafield4 <- read.table("data/Metabolite_AraField4.txt", header=TRUE, sep="\t")
pander(metabolite_arafield4[1:5,1:10])

lt50 <- read.table("data/LT50.txt", header=TRUE, sep="\t")
pander(head(lt50))
```


### Anthocyan score
```{r anthocyan score}
# gibt verschiedene Levels des Faktors "antho_value" --> Anthocyan-Score
levels(metabolite_arafield4$antho_value)

# Ordnen der Levels
ordered_antho_value4 <- ordered(metabolite_arafield4$antho_value, levels=c("", "sehr gering", "gering", "mittel", "hoch", "sehr hoch"))

# überprüfen, ob richtige Reihenfolge
table(ordered_antho_value4)

# Verbinden der Spalte der geordneten Anthocyan-Scores mit Tabelle
metabolite_arafield4 <- cbind(metabolite_arafield4, 
                           antho_value = ordered_antho_value4)

# Anpassung der Spalten-Reihenfolge (Spalte 27 = anthovalue als 19. Spalte)
metabolite_arafield4 <- (metabolite_arafield4[ , names(metabolite_arafield4)[c(1:18,27,20:26)]] )
```


## BBCH
### Ranking BBCH
```{r ranking BBCH}
# rank(x, na.last = TRUE, ties.method = c("average", "first", "random", "max", "min"))
# Returns the sample ranks of the values in a vector. Ties (i.e., equal values) and missing values can be handled in several ways. 

# wobei NAs beibehalten werden (statt Rang für NA zu vergeben)
rank_bbch_id4 <- rank(metabolite_arafield4$bbch_id, na.last="keep")    # keep NAs
# Berechnung des gerankten BBCH in Prozent, wobei hier Rank 159 Maximum ist, also 100%
percent_bbch_id4 <- rank_bbch_id4/159*100

# Anfügen, Anordnen und Umbennen der Spalten
metabolite_arafield4 <- cbind(metabolite_arafield4, 
                              rank_bbch_id = rank_bbch_id4, 
                              percent_bbch_id = percent_bbch_id4)

metabolite_arafield4 <- (metabolite_arafield4[ , names(metabolite_arafield4)[c(1:18,27,28,19:26)]] )
```


### Median BBCH
```{r median BBCH}
# Median des gerankten BBCH (in %) für alle C24-Boxen
c24_bbch4 <- median(metabolite_arafield4$percent_bbch_id[which(metabolite_arafield4$accession=="C24")])
# 96.22642
 
# Median des gerankten BBCH (in %) für alle Col-0-Boxen
col0_bbch4 <- median(metabolite_arafield4$percent_bbch_id[which(metabolite_arafield4$accession %in% c("Col-0","Col-0-G1"))])
# 61.63522
```


### Normalization BBCH
Formel zur Normalisierung des BBCH Scoring anhand der Check-Kultivare C24 und Col-0 über verschiedene Feldversuche 
BBCH(norm)(xi) = [RankBBCH (xi) - Median (RankBBCH(Col-0))]/[ Median(RankBBCH(C24)) - Median (RankBBCH(Col-0))] 
also ergibt sich für Col-0 ein normierter Wert von 0  (insofern Col-0(i) = median(Col-0) 
und für C24 1 (insofern C24(i) = median(C24)
```{r normalization BBCH}
norm_bbch_id4 <- (metabolite_arafield4$percent_bbch_id - col0_bbch4)/(c24_bbch4-col0_bbch4)
metabolite_arafield4 <- cbind(metabolite_arafield4, 
                              norm_bbch_id = norm_bbch_id4)

metabolite_arafield4 <- (metabolite_arafield4[ , names(metabolite_arafield4)[c(1:20,29,21:28)]] )

# sinnvoll hier zu skalieren?
# scale_bbch4=scale(metabolite_arafield4$percent_bbch_id)
```


### Categories for BBCH
```{r categories for BBCH}
# Unterteilung des BBCH in 3 Kategorien, von 0 bis 49: vegetativ, von 50 bis 59: Blütenanlagen, ab 60: Blüte
categories_bbch_id_arafield4 <- cut(metabolite_arafield4$bbch_id, 
                                    breaks=c(0,49,59,100), ordered=T)
levels(categories_bbch_id_arafield4) <- c("vegetativ","Blütenanlage","Blüte")

# überprüfen, ob Klasse korrekt ist
class(categories_bbch_id_arafield4)
#[1] "ordered" "factor" 

# überprüfen wie viele Pflanzen in jeder Kategorie sind
table(categories_bbch_id_arafield4)

# Anfügen der Spalte mit den Kategorien an die gesamte Tabelle
metabolite_arafield4 <- cbind(metabolite_arafield4,
                           bbch_categories = categories_bbch_id_arafield4)

# überprüfen, ob Kategorien korrekt zugeordnet sind           
pander(table(metabolite_arafield4$bbch_id, metabolite_arafield4$bbch_categories))

# Anpassung der Spalten-Reihenfolge
metabolite_arafield4 <- (metabolite_arafield4[ , names(metabolite_arafield4)[c(1:21,30,22:29)]] )
```


### Change negative values in small positive values 
1/10 of the minimal value
Field 4 has only one negative value for fumarate
Columns 7: Glc, 8: Frc, 9: Suc, 10: Raf, 11: AS, 12: Malate, 13: Fumarate, 14: Proline, 15: Anthocyanin
```{r change negative values}

orig.df4 <- metabolite_arafield4[,c(7:15)]
nonNeg4 <- as.data.frame(apply(orig.df4, 2, function(col) 
{
  min.val <- min(col[col>0])
  col[col<0] <- (min.val/10)
	col # Column index
}))

# change column names
cnames_nonNeg4 <- colnames(nonNeg4)
cnames_nonNeg4 <- c("glucose_positive", "fructose_positive", "sucrose_positive",
                    "raffinose_positive", "amino_acids_positive", "malate_positive", 
                    "fumarate_positive", "proline_positive", "anthocyanin_positive")
colnames(nonNeg4) <- cnames_nonNeg4

# attach columns with non-negative values to table
metabolite_arafield4 <- cbind(metabolite_arafield4, nonNeg4)
```




## save workspace
```{r save workspace}
save.image("metabolite_arafield4.RData")
```

